---
title: "Kanäle und Medien des digitalen Marketings"
author: "Thomas Schmid, Damian Krebs"
date: "12 6 2020"
output: pdf_document
---



```{r setup, include=FALSE}
knitr::opts_chunk$set(echo = TRUE)
```

```{r load-packages, include=FALSE}
library(dplyr)
library(tidyverse)
library(magrittr)
library(knitr)
library(dplyr)
library(stringr)
 options(knitr.kable.NA = '')
```


```{r echo=FALSE, include = FALSE}

colorSingleBar <- "steelblue"
colorMan <-"#0703f0"
colorWoman <- #c74dc2"
colorGenderNot <- #85796f
colorsGender <- c("#0703f0","#c74dc2", "#85796f")  

dat <- read.csv2('D:\\Desktop\\BIT\\Bachelor\\06_Auswertung\\Angepasste Tabelle.csv')

q24_Alter <- subset(dat, select=c("Nummer", "X24"))
q24_Alter <- q24_Alter %>% rename(Alter = X24)

levels2 = c("unter 18 Jahre", "18-25", "26-32","33-40","41-55","56-65","über 65 Jahre")
levels = addNA(levels2)

q24_Alter <- q24_Alter %>% mutate(AlterText = case_when(
  Alter == 1 ~ levels[1], 
  Alter == 2 ~ levels[2], 
  Alter == 3 ~ levels[3],
  Alter == 4 ~ levels[4],
  Alter == 5 ~ levels[5],
  Alter == 6 ~ levels[6],
  Alter == 7 ~ levels[7],
  TRUE ~  levels[8]) %>% factor(levels))

q24_Alter <- q24_Alter %>% filter(!is.na(AlterText))
q24_Alter <- q24_Alter %>% filter(!is.na(Alter))


getmode <- function(v) {
  uniqv <- na.omit(unique(v))
  uniqv[which.max(tabulate(match(v, uniqv)))]
}

getfrequenz <- function(x, NumberOfItems, RowNamesLevels, ColumnNames, itemNumbers, TotalAnzeigen){
  numberofColumns <- ncol(x)
  numberofRows <-  nrow(x)
  items <- c(1:NumberOfItems)
  itemscolums <- c(1: numberofColumns)
  
  resultDataframe <- data.frame(Nr = itemNumbers, Feld = RowNamesLevels)
  
  for(itemNumber in items){
    columnname = ColumnNames[itemNumber]
    resultDataframe <- resultDataframe %>% mutate(UQ(rlang::sym(columnname)) := "0.00% (0)")
  }
  
        if(TotalAnzeigen){
  resultDataframe <- resultDataframe %>% mutate(Summe = "0")
        }
  
  for(numberofCurrentColumn in itemscolums){
    
    numbers <- transform(as.data.frame(table(x[numberofCurrentColumn])), percentage = round(Freq/nrow(x)*100, digits = 2))
    numbers$Var1 <- as.numeric(as.character(numbers$Var1))
    
    summeItems <- 0
    for(val in items)
    {
      if(!is.na(numbers[val,1]))
      {
        columnnumber <- as.numeric(numbers[val,1]) +2
        rownumber <- numberofCurrentColumn
        
        resultDataframe[rownumber,columnnumber] <- paste(as.character(numbers[val,3]), "% (",as.character(numbers[val,2]), ")", sep ="")
        
        summeItems <- summeItems + as.numeric(numbers[val,2])
      }
      if(TotalAnzeigen){
      resultDataframe[numberofCurrentColumn,NumberOfItems +3] <- summeItems
      }
      }
  }
  
  return(resultDataframe)
}


getLageparameter <- function(x, RowNamesLevels, itemNumbers){
  numberofColumns <-ncol(x)
  itemscolums <- c(1: numberofColumns)
  
  values <- as.vector(rep(0, numberofColumns))
  
  
  resultDataframe <- data.frame(Nr = itemNumbers, Feld = RowNamesLevels, Minimum =values, Maximum=values, Modus=values, Mittelwert=values, Standardabweichung=values, Median=values)
  
  for(numberofCurrentColumn in itemscolums){
    
    resultDataframe[numberofCurrentColumn,3] <- min(x[,numberofCurrentColumn] , na.rm = TRUE)
    resultDataframe[numberofCurrentColumn,4] <- max(x[,numberofCurrentColumn], na.rm = TRUE)
    resultDataframe[numberofCurrentColumn,5] <- getmode(x[,numberofCurrentColumn])
    resultDataframe[numberofCurrentColumn,6] <- round(mean(x[,numberofCurrentColumn], na.rm = TRUE),digits=2)
    resultDataframe[numberofCurrentColumn,7] <- round(sd(x[,numberofCurrentColumn], na.rm = TRUE),digits=2)
    resultDataframe[numberofCurrentColumn,8] <- round(median(x[,numberofCurrentColumn], na.rm = TRUE),digits=2)
  }
  
  return(resultDataframe)
}

getLageparameter1Dimensional <- function(x, TitelField){
  numberofColumns <-ncol(x)
  itemscolums <- c(1: numberofColumns)
  
  values <- c(0)
  
  
  resultDataframe <- data.frame(Nr = c(1), Feld = TitelField, Minimum =values, Maximum=values, Modus=values, Mittelwert=values, Standardabweichung=values, Median=values)
     resultDataframe[1,3] <- min(x[,1] , na.rm = TRUE)
    resultDataframe[1,4] <- max(x[,1], na.rm = TRUE)
    resultDataframe[1,5] <- getmode(x[,1])
    resultDataframe[1,6] <- round(mean(x[,1], na.rm = TRUE),digits=2)
    resultDataframe[1,7] <- round(sd(x[,1], na.rm = TRUE),digits=2)
    resultDataframe[1,8] <- round(median(x[,1], na.rm = TRUE),digits=2)

  return(resultDataframe)
}

getfrequenz1Dimension <- function(x, NumberOfItems, RowNamesLevels, itemNumbers){
  items <- c(1:NumberOfItems)
  
  resultDataframe <- data.frame(Nr = itemNumbers, Feld = RowNamesLevels)
  resultDataframe <- resultDataframe %>% mutate(Antwortanzahl= "0.00% (0)")
  
  numbers <- transform(as.data.frame(table(x[1])), percentage = round(Freq/nrow(x)*100, digits = 2))
  numbers$Var1 <- as.numeric(as.character(numbers$Var1))
  
   summeItems <- 0
   rownumber <- 0
  for(val in items)
  {
    if(!is.na(numbers[val,1]))
    {
      columnnumber <- 3
      rownumber <- as.numeric(numbers[val,1])
      
      resultDataframe[rownumber,columnnumber] <- paste(as.character(numbers[val,3]), "% (",as.character(numbers[val,2]), ")", sep ="")
      
      summeItems <- summeItems + as.numeric(numbers[val,2])
    }
  }
   resultDataframe[rownumber+1,1] <- c("Total")
  
  resultDataframe[rownumber+1,3] <- paste("100", "% (",summeItems, ")", sep ="")
  
  return(resultDataframe)
}

JoinTableAlterAndGeschlecht <- function(x){
  newtable <- left_join(x,q23_Geschlecht, by = "Nummer")
newtable <- left_join(newtable, q24_Alter, by = "Nummer")
newtable <- newtable %>% filter(!is.na(Geschlecht))
newtable <- newtable %>% filter(!is.na(Alter))
return(newtable)
}


```

# Geschlecht Teilnehmende

## 23 - Wie alt sind Sie?

```{r geschlecht, echo=FALSE}
q23_Geschlecht <- subset(dat, select=c("Nummer", "X23"))
q23_Geschlecht <- q23_Geschlecht %>% rename(Geschlecht = X23)
levels2 = c("männlich", "weiblich")
levels = addNA(levels2)

q23_Geschlecht <- q23_Geschlecht %>% mutate(GeschlechtText = case_when(
  Geschlecht == 1 ~ levels[1], 
  Geschlecht == 2 ~ levels[2], 
  TRUE ~  levels[3]) %>% factor(levels))

q23_Geschlecht <- q23_Geschlecht %>% filter(!is.na(Geschlecht))

q23_Geschlecht %>% ggplot(aes(x= GeschlechtText, fill = GeschlechtText)) + labs(x = "Geschlecht", fill = "Geschlecht", y="Anzahl")  + geom_bar() + geom_text(aes(label =stat(count)), stat= 'count', position = position_stack(vjust = .5),color="white") + scale_fill_manual(values=colorsGender)

q_lageparameter <- getLageparameter1Dimensional(subset(q23_Geschlecht, select = c(Geschlecht)), "Geschlecht")

knitr::kable(
  q_lageparameter, longtable = TRUE, booktabs = TRUE
)

q_frequenz <- getfrequenz1Dimension(subset(q23_Geschlecht, select = c(Geschlecht)),2, levels2, c(1:2))

knitr::kable(
  q_frequenz, longtable = TRUE, booktabs = TRUE
)

```


# Alter Teilnehmende

## 24 - Sind Sie ...?

```{r alter, echo=FALSE}

levels2 = c("unter 18 Jahre", "18-25", "26-32","33-40","41-55","56-65","über 65 Jahre")

q24_AlterJoined <- left_join(q24_Alter,q23_Geschlecht, by = "Nummer")

q24_Alter %>% ggplot(aes(x= AlterText, fill = AlterText)) + labs(x = "Alter", fill = "Alter", y="Anzahl")  + geom_bar() + geom_text(aes(label =stat(count)), stat= 'count', position = position_stack(vjust = .5))

q_lageparameter <- getLageparameter1Dimensional(subset(q24_Alter, select = c(Alter)), "Alter")

knitr::kable(
  q_lageparameter, longtable = TRUE, booktabs = TRUE
)

q_frequenz <- getfrequenz1Dimension(subset(q24_Alter, select = c(Alter)),7, levels2, c(1:7))

knitr::kable(
  q_frequenz, longtable = TRUE, booktabs = TRUE
)


q24_AlterJoined %>% ggplot(aes(x=AlterText)) + geom_bar(fill=colorSingleBar) + xlab("Prozent") + ylab("Anzahl") + facet_wrap(.~GeschlechtText)  + coord_flip()

```


# Suchmaschienenpreferenzen

## 01 - Welche Suchmaschinen verwenden Sie für die Suche nach Informationen und wie oft?

```{r Suchmaschine, echo=FALSE}

q1_Suchmaschine <-  subset(dat, select=c("Nummer", "X01_1", "X01_2", "X01_3", "X01_4", "X01_5", "X01_6", "X01b"))
q1_Suchmaschine <-  q1_Suchmaschine %>% rename(google = X01_1, bing = X01_2, yahoo = X01_3, search.ch = X01_4 , escosia.org = X01_5, Andere =X01_6, TextAndere = X01b)

levels2 = c("nie", "selten", "monatlich","wöchentlich","nahezu täglich")
levels = addNA(levels2)

q1_SuchmaschineAngepasst <- q1_Suchmaschine %>% subset(select =c(Nummer, google, bing, yahoo, search.ch, escosia.org, Andere)) %>% 
  mutate(
  google = case_when(
    google == 1 ~ levels[1], 
    google == 2 ~ levels[2], 
    google == 3 ~ levels[3],
    google == 4 ~ levels[4],
    google == 5 ~ levels[5],
    TRUE ~  levels[1]) %>% factor(levels),
  bing = case_when(
    bing == 1 ~ levels[1], 
    bing == 2 ~ levels[2], 
    bing == 3 ~ levels[3],
    bing == 4 ~ levels[4],
    bing == 5 ~ levels[5],
    TRUE ~  levels[1]) %>% factor(levels),
  yahoo = case_when(
    yahoo == 1 ~ levels[1], 
    yahoo == 2 ~ levels[2], 
    yahoo == 3 ~ levels[3],
    yahoo == 4 ~ levels[4],
    yahoo == 5 ~ levels[5],
    TRUE ~  levels[1]) %>% factor(levels),
  search.ch = case_when(
    search.ch == 1 ~ levels[1], 
    search.ch == 2 ~ levels[2], 
    search.ch == 3 ~ levels[3],
    search.ch == 4 ~ levels[4],
    search.ch == 5 ~ levels[5],
    TRUE ~  levels[1]) %>% factor(levels),
  escosia.org = case_when(
    escosia.org == 1 ~ levels[1], 
    escosia.org == 2 ~ levels[2], 
    escosia.org == 3 ~ levels[3],
    escosia.org == 4 ~ levels[4],
    escosia.org == 5 ~ levels[5],
    TRUE ~  levels[1]) %>% factor(levels),
  Andere = case_when(
    Andere == 1 ~ levels[1], 
    Andere == 2 ~ levels[2], 
    Andere == 3 ~ levels[3],
    Andere == 4 ~ levels[4],
    Andere == 5 ~ levels[5],
    TRUE ~  levels[1]) %>% factor(levels))

q1_SuchmaschineAngepasst <- q1_SuchmaschineAngepasst %>% gather(google, bing, yahoo, search.ch, escosia.org, Andere, key = Suchmaschine, value = Frequenz)

q1_SuchmaschineAngepasst <- q1_SuchmaschineAngepasst %>% filter(!is.na(Frequenz))

q1_SuchmaschineAngepasst$Suchmaschine <- as.factor(q1_SuchmaschineAngepasst$Suchmaschine)
q1_SuchmaschineAngepasst$Frequenz <- as.factor(q1_SuchmaschineAngepasst$Frequenz)
q1_SuchmaschineAngepasst$Suchmaschine <- factor(q1_SuchmaschineAngepasst$Suchmaschine, levels = c("google", "bing", "yahoo","search.ch","escosia.org", "Andere"))
q1_SuchmaschineAngepasst$Frequenz <- factor(q1_SuchmaschineAngepasst$Frequenz, levels = c("nie", "selten", "monatlich","wöchentlich","nahezu täglich"))


q1_SuchmaschineJoined <- JoinTableAlterAndGeschlecht(q1_SuchmaschineAngepasst)

q1_SuchmaschineAngepasst %>% ggplot(aes(x=Frequenz, fill= Suchmaschine)) + geom_bar(position = "dodge2") + xlab("Frequenz") + ylab("Anzahl") + coord_flip()


q1_SuchmaschineTexte <-  q1_Suchmaschine %>% subset(select = c(TextAndere))
q1_SuchmaschineTexte$TextAndere <- str_trim(q1_SuchmaschineTexte$TextAndere)

q1_SuchmaschineTexte <-  q1_SuchmaschineTexte %>% filter(q1_SuchmaschineTexte$TextAndere != "")
AndereTexte <- data.frame(Andere = q1_SuchmaschineTexte)

knitr::kable(
  AndereTexte, longtable = TRUE, booktabs = TRUE
)

q1_lageparameter <- getLageparameter(subset(q1_Suchmaschine, select = c(google, bing, yahoo, search.ch, escosia.org, Andere)), levels(q1_SuchmaschineJoined$Suchmaschine), c(1:6))

knitr::kable(
  q1_lageparameter, longtable = TRUE, booktabs = TRUE
)

q1_frequenz <- getfrequenz(subset(q1_Suchmaschine, select = c(google, bing, yahoo, search.ch, escosia.org, Andere)),5,levels(q1_SuchmaschineJoined$Suchmaschine), c(
  "nie",
  "selten",
  "monatlich", 
  "wöchentlich",
  "nahezu täglich"), c(1:6), TRUE)

knitr::kable(
  q1_frequenz, longtable = TRUE, booktabs = TRUE
)

q1_SuchmaschineJoined %>% ggplot(aes(x=Frequenz, fill= Suchmaschine)) + geom_bar(position = "dodge2") + xlab("") + ylab("Anzahl") + facet_wrap(.~AlterText, nrow=3, ncol = 2, scales = "free")  + coord_flip()

q1_SuchmaschineJoined %>% ggplot(aes(x=Frequenz, fill= Suchmaschine)) + geom_bar(position = "dodge2") + xlab("") + ylab("Anzahl") + facet_wrap(.~GeschlechtText)  + coord_flip()


```

# Zeite Seite der Resultatseite

## 02 - In wie vielen Prozent der Fälle schauen Sie sich bei der Suche nach Informationendie zweite Resultatseite an?
```{r ZweiteSeite, echo=FALSE}

q2_bezahlteLinks <- subset(dat, select=c("Nummer", "X2"))
q2_bezahlteLinks <- q2_bezahlteLinks %>% rename(ZweiteSeite = X2)

levels2 = c("0 bis 20%", "21 bis 40%", "41 bis 60%","61 bis 80%","81 bis 100%")
levels = addNA(levels2)

q2_bezahlteLinksAngepasst <- q2_bezahlteLinks  %>% subset(select =c(Nummer, ZweiteSeite)) %>% filter(!is.na(ZweiteSeite)) %>% 
  mutate(
  ZweiteSeite = case_when(
    ZweiteSeite == 1 ~ levels[1], 
    ZweiteSeite == 2 ~ levels[2], 
    ZweiteSeite == 3 ~ levels[3],
    ZweiteSeite == 4 ~ levels[4],
    ZweiteSeite == 5 ~ levels[5],
    TRUE ~  levels[6]) %>% factor(levels))

q2_bezahlteLinksAngepasst <- q2_bezahlteLinksAngepasst %>% filter(!is.na(ZweiteSeite))

q2_bezahlteLinksAngepasst %>% ggplot(aes(x=ZweiteSeite)) + geom_bar(fill=colorSingleBar) + xlab("Prozent") + ylab("Anzahl") + coord_flip()

q2_lageparameter <- getLageparameter1Dimensional(subset(q2_bezahlteLinks, select = c(ZweiteSeite)), "Zweite Seite")

knitr::kable(
  q2_lageparameter, longtable = TRUE, booktabs = TRUE
)

q2_frequenz <- getfrequenz1Dimension(subset(q2_bezahlteLinks, select = c(ZweiteSeite)),5, levels2, c(1:5))

knitr::kable(
  q2_frequenz, longtable = TRUE, booktabs = TRUE
)

q2_bezahlteLinksJoined <- JoinTableAlterAndGeschlecht(q2_bezahlteLinksAngepasst)

q2_bezahlteLinksJoined %>% ggplot(aes(x=ZweiteSeite)) + geom_bar(fill=colorSingleBar) + xlab("Prozent") + ylab("Anzahl") + facet_wrap(.~AlterText, nrow=3, ncol = 2, scales = "free", dir = "h")  + coord_flip()

q2_bezahlteLinksJoined %>% ggplot(aes(x=ZweiteSeite)) + geom_bar(fill=colorSingleBar) + xlab("Prozent") + ylab("Anzahl") + facet_wrap(.~GeschlechtText)  + coord_flip()

```

# Bezahlte Links

## 03 - In wie vielen Prozent der Fälle verwenden Sie auf der Resultatseite der Suche die bezahlten Links?

```{r BezahlteLinks, echo=FALSE}

q3_bezahlteLinks <- subset(dat, select=c("Nummer", "X3"))
q3_bezahlteLinks <- q3_bezahlteLinks %>% rename(ProzentBezahlteLinks = X3)

levels2 = c("81 bis 100%","61 bis 80%","41 bis 60%","21 bis 40%","0 bis 20%")
levels = addNA(levels2)

q3_bezahlteLinksAngepasst <- q3_bezahlteLinks  %>% subset(select =c(Nummer, ProzentBezahlteLinks)) %>% 
  filter(!is.na(ProzentBezahlteLinks)) %>% 
  mutate(
  ProzentBezahlteLinks = case_when(
    ProzentBezahlteLinks == 1 ~ levels[1], 
    ProzentBezahlteLinks == 2 ~ levels[2], 
    ProzentBezahlteLinks == 3 ~ levels[3],
    ProzentBezahlteLinks == 4 ~ levels[4],
    ProzentBezahlteLinks == 5 ~ levels[5],
    TRUE ~  levels[6]) %>% factor(levels))

q3_bezahlteLinksAngepasst <- q3_bezahlteLinksAngepasst %>% filter(!is.na(ProzentBezahlteLinks))

q3_bezahlteLinksAngepasst %>% ggplot(aes(x=ProzentBezahlteLinks)) + geom_bar(fill=colorSingleBar) + xlab("Prozent") + ylab("Anzahl") + coord_flip()

q3_lageparameter <- getLageparameter1Dimensional(subset(q3_bezahlteLinks, select = c(ProzentBezahlteLinks)), "Bezahlte Links")

knitr::kable(
  q3_lageparameter, longtable = TRUE, booktabs = TRUE
)

q3_frequenz <- getfrequenz1Dimension(subset(q3_bezahlteLinks, select = c(ProzentBezahlteLinks)),5, levels2, c(1:5))

knitr::kable(
  q3_frequenz, longtable = TRUE, booktabs = TRUE
)

q3_bezahlteLinksJoined <- JoinTableAlterAndGeschlecht(q3_bezahlteLinksAngepasst)

q3_bezahlteLinksJoined %>% ggplot(aes(x=ProzentBezahlteLinks)) + geom_bar(fill=colorSingleBar) + xlab("Prozent") + ylab("Anzahl") + facet_wrap(.~AlterText, nrow=3, ncol = 2, scales = "free", dir = "h")  + coord_flip()

q3_bezahlteLinksJoined %>% ggplot(aes(x=ProzentBezahlteLinks)) + geom_bar(fill=colorSingleBar) + xlab("Prozent") + ylab("Anzahl") + facet_wrap(.~GeschlechtText)  + coord_flip()

```

# Konsum aufgrund von bezahlten Links

## 04 - In wie vielen Prozent der Fälle haben Sie aufgrund von bezahlten Links Produkte oder Dienstleistungen konsumiert?

```{r KonsumBezahlteLinks, echo=FALSE}


q4_bezahlteLinks <- subset(dat, select=c("Nummer", "X4"))
q4_bezahlteLinks <- q4_bezahlteLinks %>% rename(ProzentKaufBezahlteLinks = X4)

levels2 = c("81 bis 100%","61 bis 80%","41 bis 60%","21 bis 40%","0 bis 20%")
levels = addNA(levels2)

q4_bezahlteLinksAngepasst <- q4_bezahlteLinks  %>% subset(select =c(Nummer, ProzentKaufBezahlteLinks)) %>% 
  filter(!is.na(ProzentKaufBezahlteLinks)) %>% 
  mutate(
  ProzentKaufBezahlteLinks = case_when(
    ProzentKaufBezahlteLinks == 1 ~ levels[1], 
    ProzentKaufBezahlteLinks == 2 ~ levels[2], 
    ProzentKaufBezahlteLinks == 3 ~ levels[3],
    ProzentKaufBezahlteLinks == 4 ~ levels[4],
    ProzentKaufBezahlteLinks == 5 ~ levels[5],
    TRUE ~  levels[6]) %>% factor(levels))

q4_bezahlteLinksAngepasst <- q4_bezahlteLinksAngepasst %>% filter(!is.na(ProzentKaufBezahlteLinks))

q4_bezahlteLinksAngepasst %>% ggplot(aes(x=ProzentKaufBezahlteLinks)) + geom_bar(fill=colorSingleBar) + xlab("Prozent") + ylab("Anzahl") + coord_flip()

q4_lageparameter <- getLageparameter1Dimensional(subset(q4_bezahlteLinks, select = c(ProzentKaufBezahlteLinks)), "Konsum")

knitr::kable(
  q4_lageparameter, longtable = TRUE, booktabs = TRUE
)

q4_frequenz <- getfrequenz1Dimension(subset(q4_bezahlteLinks, select = c(ProzentKaufBezahlteLinks)),5, levels2, c(1:5))

knitr::kable(
  q4_frequenz, longtable = TRUE, booktabs = TRUE
)

q4_bezahlteLinksJoined <- JoinTableAlterAndGeschlecht(q4_bezahlteLinksAngepasst)

q4_bezahlteLinksJoined %>% ggplot(aes(x=ProzentKaufBezahlteLinks)) + geom_bar(fill=colorSingleBar) + xlab("Prozent") + ylab("Anzahl") + facet_wrap(.~AlterText, nrow=3, ncol = 2, scales = "free", dir = "h")  + coord_flip()

q4_bezahlteLinksJoined %>% ggplot(aes(x=ProzentKaufBezahlteLinks)) + geom_bar(fill=colorSingleBar) + xlab("Prozent") + ylab("Anzahl") + facet_wrap(.~GeschlechtText)  + coord_flip()

```


# Zweck des Kaufes

## 05 - Für welchen Zweck kauften Sie über bezahlte Links etwas ein?

```{r ZweckKauf, echo=FALSE}

q5_bezahlteLinks <- subset(dat, select=c("Nummer","X5"))
q5_bezahlteLinks <- q5_bezahlteLinks %>% rename(ZweckKauf = X5)

levels2 = c("privat", "geschäftlich", "beides")
levels = addNA(levels2)

q5_bezahlteLinksAngepasst <- q5_bezahlteLinks  %>% subset(select =c(Nummer, ZweckKauf)) %>% 
  filter(!is.na(ZweckKauf)) %>% 
  mutate(
  ZweckKauf = case_when(
    ZweckKauf == 1 ~ levels[1], 
    ZweckKauf == 2 ~ levels[2], 
    ZweckKauf == 3 ~ levels[3],
    TRUE ~  levels[4]) %>% factor(levels))

q5_bezahlteLinksAngepasst <- q5_bezahlteLinksAngepasst %>% filter(!is.na(ZweckKauf))

q5_bezahlteLinksAngepasst %>% ggplot(aes(x=ZweckKauf)) + geom_bar(fill=colorSingleBar) + xlab("Zweck") + ylab("Anzahl") + coord_flip()

q5_lageparameter <- getLageparameter1Dimensional(subset(q5_bezahlteLinks, select = c(ZweckKauf)), "Zweck")

knitr::kable(
  q5_lageparameter, longtable = TRUE, booktabs = TRUE
)

q5_frequenz <- getfrequenz1Dimension(subset(q5_bezahlteLinks, select = c(ZweckKauf)),3,levels2, c(1:3))

knitr::kable(
  q5_frequenz, longtable = TRUE, booktabs = TRUE
)

q5_bezahlteLinksJoined <- JoinTableAlterAndGeschlecht(q5_bezahlteLinksAngepasst)

q5_bezahlteLinksJoined %>% ggplot(aes(x=ZweckKauf)) + geom_bar(fill=colorSingleBar) + xlab("Zweck") + ylab("Anzahl") + facet_wrap(.~AlterText, nrow=3, ncol = 2, scales = "free", dir = "h")  + coord_flip()

q5_bezahlteLinksJoined %>% ggplot(aes(x=ZweckKauf)) + geom_bar(fill=colorSingleBar) + xlab("Zweck") + ylab("Anzahl") + facet_wrap(.~GeschlechtText)  + coord_flip()

```


# Verwendung Social Media

## 06 - Welche Social Media Kanäle verwenden Sie und wie oft?

```{r SocialMediaVerwendung, echo=FALSE}

q6_VewendungSozialMedia <- subset(dat, select=c("Nummer", "X06_1", "X06_2", "X06_3", "X06_4", "X06_5", "X06_6", "X06_7", "X06_8", "X06b"))
q6_VewendungSozialMedia <-  q6_VewendungSozialMedia %>% rename(Facebook = X06_1, Instagram = X06_2, YouTube = X06_3, Twitter = X06_4 , LinkedIn = X06_5, Spnapchat =X06_6, TikTok =X06_7, Andere =X06_8, AndereText = X06b)

levels2 = c("nie", "selten", "monatlich","wöchentlich","nahezu täglich")
levels = addNA(c("nie", "selten", "monatlich","wöchentlich","nahezu täglich"))
q6_VewendungSozialMediaAngepasst <- q6_VewendungSozialMedia %>% subset(select =
                                                                         
              c(Nummer,Facebook, Instagram, YouTube, Twitter, LinkedIn, Spnapchat, TikTok, Andere)) %>% 
  mutate(
    Facebook = case_when(
      Facebook == 1 ~ levels[1], 
      Facebook == 2 ~ levels[2], 
      Facebook == 3 ~ levels[3],
      Facebook == 4 ~ levels[4],
      Facebook == 5 ~ levels[5],
      TRUE ~  levels[6]) %>% factor(levels),
    Instagram = case_when(
      Instagram == 1 ~ levels[1], 
      Instagram == 2 ~ levels[2], 
      Instagram == 3 ~ levels[3],
      Instagram == 4 ~ levels[4],
      Instagram == 5 ~ levels[5],
      TRUE ~  levels[6]) %>% factor(levels),
    YouTube = case_when(
      YouTube == 1 ~ levels[1], 
      YouTube == 2 ~ levels[2], 
      YouTube == 3 ~ levels[3],
      YouTube == 4 ~ levels[4],
      YouTube == 5 ~ levels[5],
      TRUE ~  levels[6]) %>% factor(levels),
    Twitter = case_when(
      Twitter == 1 ~ levels[1], 
      Twitter == 2 ~ levels[2], 
      Twitter == 3 ~ levels[3],
      Twitter == 4 ~ levels[4],
      Twitter == 5 ~ levels[5],
      TRUE ~  levels[6]) %>% factor(levels),
    LinkedIn = case_when(
      LinkedIn == 1 ~ levels[1], 
      LinkedIn == 2 ~ levels[2], 
      LinkedIn == 3 ~ levels[3],
      LinkedIn == 4 ~ levels[4],
      LinkedIn == 5 ~ levels[5],
      TRUE ~  levels[6]) %>% factor(levels),
    Spnapchat = case_when(
      Spnapchat == 1 ~ levels[1], 
      Spnapchat == 2 ~ levels[2], 
      Spnapchat == 3 ~ levels[3],
      Spnapchat == 4 ~ levels[4],
      Spnapchat == 5 ~ levels[5],
      TRUE ~  levels[6]) %>% factor(levels),
    TikTok = case_when(
      TikTok == 1 ~ levels[1], 
      TikTok == 2 ~ levels[2], 
      TikTok == 3 ~ levels[3],
      TikTok == 4 ~ levels[4],
      TikTok == 5 ~ levels[5],
      TRUE ~  levels[6]) %>% factor(levels),
    Andere = case_when(
      Andere == 1 ~ levels[1], 
      Andere == 2 ~ levels[2], 
      Andere == 3 ~ levels[3],
      Andere == 4 ~ levels[4],
      Andere == 5 ~ levels[5],
      TRUE ~  levels[6]) %>% factor(levels))

q6_VewendungSozialMediaAngepasst <- q6_VewendungSozialMediaAngepasst %>% gather(Facebook, Instagram, YouTube, Twitter, LinkedIn, Spnapchat, TikTok, Andere, key = SocialMedia, value = Frequenz)

q6_VewendungSozialMediaAngepasst <- q6_VewendungSozialMediaAngepasst %>% filter(!is.na(Frequenz))

q6_VewendungSozialMediaAngepasst$SocialMedia <- as.factor(q6_VewendungSozialMediaAngepasst$SocialMedia)
q6_VewendungSozialMediaAngepasst$Frequenz <- as.factor(q6_VewendungSozialMediaAngepasst$Frequenz)
q6_VewendungSozialMediaAngepasst$SocialMedia <- factor(q6_VewendungSozialMediaAngepasst$SocialMedia, levels = c("Facebook", "Instagram", "YouTube","Twitter","LinkedIn", "Spnapchat", "TikTok", "Andere"))
q6_VewendungSozialMediaAngepasst$Frequenz <- factor(q6_VewendungSozialMediaAngepasst$Frequenz, levels = levels2)

q6_VewendungSozialMediaJoined <- JoinTableAlterAndGeschlecht(q6_VewendungSozialMediaAngepasst)

q6_VewendungSozialMediaAngepasst %>% ggplot(aes(x=Frequenz, fill= SocialMedia)) + geom_bar(position = "dodge2") + xlab("Frequenz") + ylab("Anzahl") + coord_flip()

q6_VewendungSozialMediaText <-  q6_VewendungSozialMedia %>% subset(select = c(AndereText))
q6_VewendungSozialMediaText$AndereText <- str_trim(q6_VewendungSozialMediaText$AndereText)

q6_VewendungSozialMediaText <-  q6_VewendungSozialMediaText %>% filter(q6_VewendungSozialMediaText$AndereText != "")
AndereTexte <- data.frame(Andere = q6_VewendungSozialMediaText)

knitr::kable(
  AndereTexte, longtable = TRUE, booktabs = TRUE
)

q6_lageparameter <- getLageparameter(subset(q6_VewendungSozialMedia, select = c(Facebook, Instagram, YouTube, Twitter, LinkedIn, Spnapchat, TikTok, Andere)), levels(q6_VewendungSozialMediaAngepasst$SocialMedia), c(1:8))

knitr::kable(
  q6_lageparameter, longtable = TRUE, booktabs = TRUE
)

q6_frequenz <- getfrequenz(subset(q6_VewendungSozialMedia, select = c(Facebook, Instagram, YouTube, Twitter, LinkedIn, Spnapchat, TikTok, Andere)),5,levels(q6_VewendungSozialMediaAngepasst$SocialMedia), levels2, c(1:8), TRUE)

knitr::kable(
  q6_frequenz, longtable = TRUE, booktabs = TRUE
)

q6_VewendungSozialMediaJoined %>% ggplot(aes(x=Frequenz, fill= SocialMedia)) + geom_bar(position = "dodge2") + xlab("Frequenz") + ylab("Anzahl") + facet_wrap(.~AlterText, nrow=3, ncol = 2, scales = "free", dir = "h")  + coord_flip()

q6_VewendungSozialMediaJoined %>% ggplot(aes(x=Frequenz, fill= SocialMedia)) + geom_bar(position = "dodge2") + xlab("Frequenz") + ylab("Anzahl") + facet_wrap(.~GeschlechtText)  + coord_flip()


```


# Suche von Produkten oder Dienstleistungen in Social Media

## 07 - Verwenden Sie auf der Suche nach neuen Produkten oder Dienstleistungen Social Media?

```{r SucheInSocailMedia, echo=FALSE}

q7_SucheProduktSozialMedia <- subset(dat, select=c("Nummer", "X07_1", "X07_2"))
q7_SucheProduktSozialMedia <- q7_SucheProduktSozialMedia %>% rename(privat = X07_1, geschäftlich = X07_2)

levels2 = c("nie", "eher nicht", "vielleicht","ziemlich wahrscheinlich","ganz sicher")
levels = addNA(c("nie", "eher nicht", "vielleicht","ziemlich wahrscheinlich","ganz sicher"))
q7_SucheProduktSozialMediaAngepasst <- q7_SucheProduktSozialMedia %>% subset(select = c(Nummer, privat, geschäftlich)) %>% 
  mutate(
    privat = case_when(
      privat == 1 ~ levels[1], 
      privat == 2 ~ levels[2], 
      privat == 3 ~ levels[3],
      privat == 4 ~ levels[4],
      privat == 5 ~ levels[5],
      TRUE ~  levels[6]) %>% factor(levels),
    geschäftlich = case_when(
      geschäftlich == 1 ~ levels[1], 
      geschäftlich == 2 ~ levels[2], 
      geschäftlich == 3 ~ levels[3],
      geschäftlich == 4 ~ levels[4],
      geschäftlich == 5 ~ levels[5],
      TRUE ~  levels[6]) %>% factor(levels))

q7_SucheProduktSozialMediaAngepasst <- q7_SucheProduktSozialMediaAngepasst %>% gather(privat, geschäftlich, key = Art, value = Frequenz)


q7_SucheProduktSozialMediaAngepasst <- q7_SucheProduktSozialMediaAngepasst %>% filter(!is.na(Frequenz))

q7_SucheProduktSozialMediaAngepasst$Art <- as.factor(q7_SucheProduktSozialMediaAngepasst$Art)
q7_SucheProduktSozialMediaAngepasst$Frequenz <- as.factor(q7_SucheProduktSozialMediaAngepasst$Frequenz)
q7_SucheProduktSozialMediaAngepasst$Art <- factor(q7_SucheProduktSozialMediaAngepasst$Art, levels = c("privat", "geschäftlich"))
q7_SucheProduktSozialMediaAngepasst$Frequenz <- factor(q7_SucheProduktSozialMediaAngepasst$Frequenz, levels = levels2)

q7_SucheProduktSozialMediaJoined <- JoinTableAlterAndGeschlecht(q7_SucheProduktSozialMediaAngepasst)


q7_SucheProduktSozialMediaAngepasst %>% ggplot(aes(x=Frequenz, fill= Art)) + geom_bar(position = "dodge2") + xlab("") + ylab("Anzahl") + coord_flip()

q7_lageparameter <- getLageparameter(subset(q7_SucheProduktSozialMedia, select = c(privat, geschäftlich)), levels(q7_SucheProduktSozialMediaAngepasst$Art), c(1:2))

knitr::kable(
  q7_lageparameter, longtable = TRUE, booktabs = TRUE
)

q7_frequenz <- getfrequenz(subset(q7_SucheProduktSozialMedia, select = c(privat, geschäftlich)),5,levels(q7_SucheProduktSozialMediaAngepasst$Art), c(
  "nie",
  "eher nicht",
  "vielleicht", 
  "ziemlich wahrscheinlich",
  "ganz sicher"), c(1:2), TRUE)

knitr::kable(
  q7_frequenz, longtable = TRUE, booktabs = TRUE
)

q7_SucheProduktSozialMediaJoined %>% ggplot(aes(x=Frequenz, fill= Art)) + geom_bar(position = "dodge2") + xlab("") + ylab("Anzahl") + facet_wrap(.~AlterText, nrow=3, ncol = 2, scales = "free", dir = "h")  + coord_flip()

q7_SucheProduktSozialMediaJoined %>% ggplot(aes(x=Frequenz, fill= Art)) + geom_bar(position = "dodge2") + xlab("") + ylab("Anzahl") + facet_wrap(.~GeschlechtText)  + coord_flip()


```


# Kommunikation mit Unternehmungen über Social Media

## 08 - Kommunizieren Sie mit Unternehmen über Social Media Kanäle?

```{r KommunikationUnterSocialMeida, echo=FALSE}

q8_KommunikationUnternehmen <- subset(dat, select=c("Nummer", "X08_1", "X08_2"))
q8_KommunikationUnternehmen <- q8_KommunikationUnternehmen %>% rename(privat = X08_1, geschäftlich = X08_2)

levels2 = c("nie", "selten", "gelegentlich","oft","immer")
levels = addNA(c("nie", "selten", "gelegentlich","oft","immer"))
q8_KommunikationUnternehmenAngepasst <- q8_KommunikationUnternehmen %>% subset(select = c(Nummer, privat, geschäftlich)) %>% 
  mutate(
    privat = case_when(
      privat == 1 ~ levels[1], 
      privat == 2 ~ levels[2], 
      privat == 3 ~ levels[3],
      privat == 4 ~ levels[4],
      privat == 5 ~ levels[5],
      TRUE ~  levels[6]) %>% factor(levels),
    geschäftlich = case_when(
      geschäftlich == 1 ~ levels[1], 
      geschäftlich == 2 ~ levels[2], 
      geschäftlich == 3 ~ levels[3],
      geschäftlich == 4 ~ levels[4],
      geschäftlich == 5 ~ levels[5],
      TRUE ~  levels[6]) %>% factor(levels))

q8_KommunikationUnternehmenAngepasst <- q8_KommunikationUnternehmenAngepasst %>% gather(privat, geschäftlich, key = Art, value = Frequenz)

q8_KommunikationUnternehmenAngepasst <- q8_KommunikationUnternehmenAngepasst %>% filter(!is.na(Frequenz))

q8_KommunikationUnternehmenAngepasst$Art <- as.factor(q8_KommunikationUnternehmenAngepasst$Art)
q8_KommunikationUnternehmenAngepasst$Frequenz <- as.factor(q8_KommunikationUnternehmenAngepasst$Frequenz)
q8_KommunikationUnternehmenAngepasst$Art <- factor(q8_KommunikationUnternehmenAngepasst$Art, levels = c("privat", "geschäftlich"))
q8_KommunikationUnternehmenAngepasst$Frequenz <- factor(q8_KommunikationUnternehmenAngepasst$Frequenz, levels = levels2)




q8_KommunikationUnternehmenJoined <- JoinTableAlterAndGeschlecht(q8_KommunikationUnternehmenAngepasst)


q8_KommunikationUnternehmenAngepasst %>% ggplot(aes(x=Frequenz, fill= Art)) + geom_bar(position = "dodge2") + xlab("") + ylab("Anzahl") + coord_flip()

q8_lageparameter <- getLageparameter(subset(q8_KommunikationUnternehmen, select = c(privat, geschäftlich)), levels(q8_KommunikationUnternehmenAngepasst$Art), c(1:2))

knitr::kable(
  q8_lageparameter, longtable = TRUE, booktabs = TRUE
)

q8_frequenz <- getfrequenz(subset(q8_KommunikationUnternehmen, select = c(privat, geschäftlich)),5,levels(q8_KommunikationUnternehmenAngepasst$Art), levels2, c(1:2), TRUE)

knitr::kable(
  q8_frequenz, longtable = TRUE, booktabs = TRUE
)

q8_KommunikationUnternehmenJoined %>% ggplot(aes(x=Frequenz, fill= Art)) + geom_bar(position = "dodge2") + xlab("") + ylab("Anzahl") + facet_wrap(.~AlterText, nrow=3, ncol = 2, scales = "free", dir = "h")  + coord_flip()

q8_KommunikationUnternehmenJoined %>% ggplot(aes(x=Frequenz, fill= Art)) + geom_bar(position = "dodge2") + xlab("") + ylab("Anzahl") + facet_wrap(.~GeschlechtText)  + coord_flip()


```

# Häufigkeit der Kommunikation über Social Media

## 09 - Wie häufig kommunizieren Sie mit dem gleichen Unternehmen über einen Social Media Kanal?

```{r KommunikationUnterSocialMeidaHaefigkeit, echo=FALSE}

q9_KommunikationUnternehmenhaufig <- subset(dat, select=c("Nummer", "X09_1", "X09_2"))
q9_KommunikationUnternehmenhaufig <- q9_KommunikationUnternehmenhaufig %>% rename(privat = X09_1, geschäftlich = X09_2)

levels2 = c("nie", "selten", "gelegentlich","oft","immer")
levels = addNA(c("nie", "selten", "gelegentlich","oft","immer"))
q9_KommunikationUnternehmenhaufigAngepasst <- q9_KommunikationUnternehmenhaufig %>% subset(select = c(Nummer,privat, geschäftlich)) %>% 
  mutate(
    privat = case_when(
      privat == 1 ~ levels[1], 
      privat == 2 ~ levels[2], 
      privat == 3 ~ levels[3],
      privat == 4 ~ levels[4],
      privat == 5 ~ levels[5],
      TRUE ~  levels[6]) %>% factor(levels),
    geschäftlich = case_when(
      geschäftlich == 1 ~ levels[1], 
      geschäftlich == 2 ~ levels[2], 
      geschäftlich == 3 ~ levels[3],
      geschäftlich == 4 ~ levels[4],
      geschäftlich == 5 ~ levels[5],
      TRUE ~  levels[6]) %>% factor(levels))

q9_KommunikationUnternehmenhaufigAngepasst <- q9_KommunikationUnternehmenhaufigAngepasst %>% gather(privat, geschäftlich, key = Art, value = Frequenz)

q9_KommunikationUnternehmenhaufigAngepasst <- q9_KommunikationUnternehmenhaufigAngepasst %>% filter(!is.na(Frequenz))

q9_KommunikationUnternehmenhaufigAngepasst$Art <- as.factor(q9_KommunikationUnternehmenhaufigAngepasst$Art)
q9_KommunikationUnternehmenhaufigAngepasst$Frequenz <- as.factor(q9_KommunikationUnternehmenhaufigAngepasst$Frequenz)
q9_KommunikationUnternehmenhaufigAngepasst$Art <- factor(q9_KommunikationUnternehmenhaufigAngepasst$Art, levels = c("privat", "geschäftlich"))
q9_KommunikationUnternehmenhaufigAngepasst$Frequenz <- factor(q9_KommunikationUnternehmenhaufigAngepasst$Frequenz, levels = levels2)




q9_KommunikationUnternehmenhaufigJoined <- JoinTableAlterAndGeschlecht(q9_KommunikationUnternehmenhaufigAngepasst)

q9_KommunikationUnternehmenhaufigAngepasst %>% ggplot(aes(x=Frequenz, fill= Art)) + geom_bar(position = "dodge2") + xlab("") + ylab("Anzahl") + coord_flip()

q9_lageparameter <- getLageparameter(subset(q9_KommunikationUnternehmenhaufig, select = c(privat, geschäftlich)), levels(q9_KommunikationUnternehmenhaufigAngepasst$Art), c(1:2))

knitr::kable(
  q9_lageparameter, longtable = TRUE, booktabs = TRUE
)

q9_frequenz <- getfrequenz(subset(q9_KommunikationUnternehmenhaufig, select = c(privat, geschäftlich)),5,levels(q9_KommunikationUnternehmenhaufigAngepasst$Art), levels2, c(1:2), TRUE)

knitr::kable(
  q9_frequenz, longtable = TRUE, booktabs = TRUE
)

q9_KommunikationUnternehmenhaufigJoined %>% ggplot(aes(x=Frequenz, fill= Art)) + geom_bar(position = "dodge2") + xlab("") + ylab("Anzahl") + facet_wrap(.~AlterText, nrow=3, ncol = 2, scales = "free", dir = "h")  + coord_flip()

q9_KommunikationUnternehmenhaufigJoined %>% ggplot(aes(x=Frequenz, fill= Art)) + geom_bar(position = "dodge2") + xlab("") + ylab("Anzahl") + facet_wrap(.~GeschlechtText)  + coord_flip()


```



# Kauf über Social Media von Unternehmen mit welchen man kommuniziert

## 10 - Kaufen Sie Ihre Produkte oder Dienstleistungen bei dem Unternehmen ein, mit dem Sie über Social Media kommunizieren?

```{r KommunikationUnterSocialMeidaKauf, echo=FALSE}

q10_Unternehmeneinkauf <- subset(dat, select=c("Nummer", "X10_1", "X10_2"))
q10_Unternehmeneinkauf <- q10_Unternehmeneinkauf %>% rename(privat = X10_1, geschäftlich = X10_2)


levels2 = c("nie", "selten", "gelegentlich","oft","immer")
levels = addNA(c("nie", "selten", "gelegentlich","oft","immer"))
q10_UnternehmeneinkaufAngepasst <- q10_Unternehmeneinkauf %>% subset(select = c(Nummer, privat, geschäftlich)) %>% 
  mutate(
    privat = case_when(
      privat == 1 ~ levels[1], 
      privat == 2 ~ levels[2], 
      privat == 3 ~ levels[3],
      privat == 4 ~ levels[4],
      privat == 5 ~ levels[5],
      TRUE ~  levels[6]) %>% factor(levels),
    geschäftlich = case_when(
      geschäftlich == 1 ~ levels[1], 
      geschäftlich == 2 ~ levels[2], 
      geschäftlich == 3 ~ levels[3],
      geschäftlich == 4 ~ levels[4],
      geschäftlich == 5 ~ levels[5],
      TRUE ~  levels[6]) %>% factor(levels))

q10_UnternehmeneinkaufAngepasst <- q10_UnternehmeneinkaufAngepasst %>% gather(privat, geschäftlich, key = Art, value = Frequenz)

q10_UnternehmeneinkaufAngepasst <- q10_UnternehmeneinkaufAngepasst %>% filter(!is.na(Frequenz))

q10_UnternehmeneinkaufAngepasst$Art <- as.factor(q10_UnternehmeneinkaufAngepasst$Art)
q10_UnternehmeneinkaufAngepasst$Frequenz <- as.factor(q10_UnternehmeneinkaufAngepasst$Frequenz)
q10_UnternehmeneinkaufAngepasst$Art <- factor(q10_UnternehmeneinkaufAngepasst$Art, levels = c("privat", "geschäftlich"))
q10_UnternehmeneinkaufAngepasst$Frequenz <- factor(q10_UnternehmeneinkaufAngepasst$Frequenz, levels = levels2)



q10_UnternehmeneinkaufJoined <- JoinTableAlterAndGeschlecht(q10_UnternehmeneinkaufAngepasst)


q10_UnternehmeneinkaufAngepasst %>% ggplot(aes(x=Frequenz, fill= Art)) + geom_bar(position = "dodge2") + xlab("") + ylab("Anzahl") + coord_flip()

q10_lageparameter <- getLageparameter(subset(q10_Unternehmeneinkauf, select = c(privat, geschäftlich)), levels(q10_UnternehmeneinkaufAngepasst$Art), c(1:2))

knitr::kable(
  q10_lageparameter, longtable = TRUE, booktabs = TRUE
)

q10_frequenz <- getfrequenz(subset(q10_Unternehmeneinkauf, select = c(privat, geschäftlich)),5,levels(q10_UnternehmeneinkaufAngepasst$Art), levels2, c(1:2), TRUE)

knitr::kable(
  q10_frequenz, longtable = TRUE, booktabs = TRUE
)

q10_UnternehmeneinkaufJoined %>% ggplot(aes(x=Frequenz, fill= Art)) + geom_bar(position = "dodge2") + xlab("") + ylab("Anzahl") + facet_wrap(.~AlterText, nrow=3, ncol = 2, scales = "free", dir = "h")  + coord_flip()

q10_UnternehmeneinkaufJoined %>% ggplot(aes(x=Frequenz, fill= Art)) + geom_bar(position = "dodge2") + xlab("") + ylab("Anzahl") + facet_wrap(.~GeschlechtText)  + coord_flip()


```




# Kauf der Angeboten bei der Konkurrenz

## 11 - Kaufen Sie diese Produkte oder Dienstleistungen auch bei der Konkurrenz ein?

```{r KommunikationUnterSocialMeidaKonkurrenz, echo=FALSE}

q11_UnternehmeneinkaufKonkurrenz <- subset(dat, select=c("Nummer", "X11_1", "X11_2"))
q11_UnternehmeneinkaufKonkurrenz <- q11_UnternehmeneinkaufKonkurrenz %>% rename(privat = X11_1, geschäftlich = X11_2)

levels2 = c("keinesfalls", "eher nicht", "vielleicht","ziemlich wahrscheinlich","ganz sicher")
levels = addNA(levels2)
q11_UnternehmeneinkaufKonkurrenzAngepasst <- q11_UnternehmeneinkaufKonkurrenz %>% subset(select = c(Nummer,privat, geschäftlich)) %>% 
  mutate(
    privat = case_when(
      privat == 1 ~ levels[1], 
      privat == 2 ~ levels[2], 
      privat == 3 ~ levels[3],
      privat == 4 ~ levels[4],
      privat == 5 ~ levels[5],
      TRUE ~  levels[6]) %>% factor(levels),
    geschäftlich = case_when(
      geschäftlich == 1 ~ levels[1], 
      geschäftlich == 2 ~ levels[2], 
      geschäftlich == 3 ~ levels[3],
      geschäftlich == 4 ~ levels[4],
      geschäftlich == 5 ~ levels[5],
      TRUE ~  levels[6]) %>% factor(levels))

q11_UnternehmeneinkaufKonkurrenzAngepasst <- q11_UnternehmeneinkaufKonkurrenzAngepasst %>% gather(privat, geschäftlich, key = Art, value = Frequenz)

q11_UnternehmeneinkaufKonkurrenzAngepasst <- q11_UnternehmeneinkaufKonkurrenzAngepasst %>% filter(!is.na(Frequenz))

q11_UnternehmeneinkaufKonkurrenzAngepasst$Art <- as.factor(q11_UnternehmeneinkaufKonkurrenzAngepasst$Art)
q11_UnternehmeneinkaufKonkurrenzAngepasst$Frequenz <- as.factor(q11_UnternehmeneinkaufKonkurrenzAngepasst$Frequenz)
q11_UnternehmeneinkaufKonkurrenzAngepasst$Art <- factor(q11_UnternehmeneinkaufKonkurrenzAngepasst$Art, levels = c("privat", "geschäftlich"))
q11_UnternehmeneinkaufKonkurrenzAngepasst$Frequenz <- factor(q11_UnternehmeneinkaufKonkurrenzAngepasst$Frequenz, levels = levels2)

q11_UnternehmeneinkaufKonkurrenzJoined <- JoinTableAlterAndGeschlecht(q11_UnternehmeneinkaufKonkurrenzAngepasst)

q11_UnternehmeneinkaufKonkurrenzAngepasst %>% ggplot(aes(x=Frequenz, fill= Art)) + geom_bar(position = "dodge2") + xlab("") + ylab("Anzahl") + coord_flip()

q11_lageparameter <- getLageparameter(subset(q11_UnternehmeneinkaufKonkurrenz, select = c(privat, geschäftlich)), levels(q11_UnternehmeneinkaufKonkurrenzAngepasst$Art), c(1:2))

knitr::kable(
  q11_lageparameter, longtable = TRUE, booktabs = TRUE
)

q11_frequenz <- getfrequenz(subset(q11_UnternehmeneinkaufKonkurrenz, select = c(privat, geschäftlich)),5,levels(q11_UnternehmeneinkaufKonkurrenzAngepasst$Art), levels2, c(1:2), TRUE)

knitr::kable(
  q11_frequenz, longtable = TRUE, booktabs = TRUE
)

q11_UnternehmeneinkaufKonkurrenzJoined %>% ggplot(aes(x=Frequenz, fill= Art)) + geom_bar(position = "dodge2") + xlab("") + ylab("Anzahl") + facet_wrap(.~AlterText, nrow=3, ncol = 2, scales = "free", dir = "h")  + coord_flip()

q11_UnternehmeneinkaufKonkurrenzJoined %>% ggplot(aes(x=Frequenz, fill= Art)) + geom_bar(position = "dodge2") + xlab("") + ylab("Anzahl") + facet_wrap(.~GeschlechtText)  + coord_flip()


```




# Einfluss von Liks auf den Einkauf

## 12 - Wie häufig wird Ihre Kaufentscheidung durch Likes von Bekannten und Freunden beeinflusst?

```{r EinkaufLiks, echo=FALSE}

q12_likseinkauf <- subset(dat, select=c("Nummer", "X12_1", "X12_2"))
q12_likseinkauf <- q12_likseinkauf %>% rename(privat = X12_1, geschäftlich = X12_2)

levels2 = c("nie", "selten", "gelegentlich","oft","immer")
levels = addNA(levels2)
q12_likseinkaufAngepasst <- q12_likseinkauf %>% subset(select = c(Nummer, privat, geschäftlich)) %>% 
  mutate(
    privat = case_when(
      privat == 1 ~ levels[1], 
      privat == 2 ~ levels[2], 
      privat == 3 ~ levels[3],
      privat == 4 ~ levels[4],
      privat == 5 ~ levels[5],
      TRUE ~  levels[6]) %>% factor(levels),
    geschäftlich = case_when(
      geschäftlich == 1 ~ levels[1], 
      geschäftlich == 2 ~ levels[2], 
      geschäftlich == 3 ~ levels[3],
      geschäftlich == 4 ~ levels[4],
      geschäftlich == 5 ~ levels[5],
      TRUE ~  levels[6]) %>% factor(levels))

q12_likseinkaufAngepasst <- q12_likseinkaufAngepasst %>% gather(privat, geschäftlich, key = Art, value = Frequenz)

q12_likseinkaufAngepasst <- q12_likseinkaufAngepasst %>% filter(!is.na(Frequenz))

q12_likseinkaufAngepasst$Art <- as.factor(q12_likseinkaufAngepasst$Art)
q12_likseinkaufAngepasst$Frequenz <- as.factor(q12_likseinkaufAngepasst$Frequenz)
q12_likseinkaufAngepasst$Art <- factor(q12_likseinkaufAngepasst$Art, levels = c("privat", "geschäftlich"))
q12_likseinkaufAngepasst$Frequenz <- factor(q12_likseinkaufAngepasst$Frequenz, levels = levels2)

q12_likseinkaufJoined <- JoinTableAlterAndGeschlecht(q12_likseinkaufAngepasst)

q12_likseinkaufAngepasst %>% ggplot(aes(x=Frequenz, fill= Art)) + geom_bar(position = "dodge2") + xlab("") + ylab("Anzahl") + coord_flip()

q12_lageparameter <- getLageparameter(subset(q12_likseinkauf, select = c(privat, geschäftlich)), levels(q12_likseinkaufAngepasst$Art), c(1:2))

knitr::kable(
  q12_lageparameter, longtable = TRUE, booktabs = TRUE
)

q12_frequenz <- getfrequenz(subset(q12_likseinkauf, select = c(privat, geschäftlich)),5,levels(q12_likseinkaufAngepasst$Art), levels2, c(1:2), TRUE)

knitr::kable(
  q12_frequenz, longtable = TRUE, booktabs = TRUE
)

q12_likseinkaufJoined %>% ggplot(aes(x=Frequenz, fill= Art)) + geom_bar(position = "dodge2") + xlab("") + ylab("Anzahl") + facet_wrap(.~AlterText, nrow=3, ncol = 2, scales = "free", dir = "h")  + coord_flip()

q12_likseinkaufJoined %>% ggplot(aes(x=Frequenz, fill= Art)) + geom_bar(position = "dodge2") + xlab("") + ylab("Anzahl") + facet_wrap(.~GeschlechtText)  + coord_flip()


```



# Verwendete Quellen für die Suche nach Angeboten

## 13 - Auf welche Quellen greifen Sie bei Ihrer Suche nach neuen Produkten oder Dienstleistungen zurück... - privat

```{r VerwendungQuellenprivat, echo=FALSE}

q13_SucheProduktprivate <- subset(dat, select=c("Nummer", "X13.1_1", "X13.1_2", "X13.1_3", "X13.1_4", "X13.1_5", "X13.1_6"))
q13_SucheProduktprivate <- q13_SucheProduktprivate %>% rename(Vergleichsdienste = X13.1_1, Blogs = X13.1_2, Influencer = X13.1_3, Freunde = X13.1_4, Mitarbeiter = X13.1_5, SocialMedia = X13.1_6 )

columnNames1 <- c("Vergleichsdienste", "Blogs", "Influencer", "Freunde", "Mitarbeiter", "SocialMedia")

levels2 = c("nie", "selten", "gelegentlich","oft","immer")
levels = addNA(levels2)
q13_SucheProduktprivateAngepasst <- q13_SucheProduktprivate %>% subset(select =              c(Nummer,Vergleichsdienste, Blogs, Influencer, Freunde, Mitarbeiter, SocialMedia)) %>% 
  mutate(
    Vergleichsdienste = case_when(
      Vergleichsdienste == 1 ~ levels[1], 
      Vergleichsdienste == 2 ~ levels[2], 
      Vergleichsdienste == 3 ~ levels[3],
      Vergleichsdienste == 4 ~ levels[4],
      Vergleichsdienste == 5 ~ levels[5],
      TRUE ~  levels[6]) %>% factor(levels),
    Blogs = case_when(
      Blogs == 1 ~ levels[1], 
      Blogs == 2 ~ levels[2], 
      Blogs == 3 ~ levels[3],
      Blogs == 4 ~ levels[4],
      Blogs == 5 ~ levels[5],
      TRUE ~  levels[6]) %>% factor(levels),
    Influencer = case_when(
      Influencer == 1 ~ levels[1], 
      Influencer == 2 ~ levels[2], 
      Influencer == 3 ~ levels[3],
      Influencer == 4 ~ levels[4],
      Influencer == 5 ~ levels[5],
      TRUE ~  levels[6]) %>% factor(levels),
    Freunde = case_when(
      Freunde == 1 ~ levels[1], 
      Freunde == 2 ~ levels[2], 
      Freunde == 3 ~ levels[3],
      Freunde == 4 ~ levels[4],
      Freunde == 5 ~ levels[5],
      TRUE ~  levels[6]) %>% factor(levels),
    Mitarbeiter = case_when(
      Mitarbeiter == 1 ~ levels[1], 
      Mitarbeiter == 2 ~ levels[2], 
      Mitarbeiter == 3 ~ levels[3],
      Mitarbeiter == 4 ~ levels[4],
      Mitarbeiter == 5 ~ levels[5],
      TRUE ~  levels[6]) %>% factor(levels),
    SocialMedia = case_when(
      SocialMedia == 1 ~ levels[1], 
      SocialMedia == 2 ~ levels[2], 
      SocialMedia == 3 ~ levels[3],
      SocialMedia == 4 ~ levels[4],
      SocialMedia == 5 ~ levels[5],
      TRUE ~  levels[6]) %>% factor(levels))

q13_SucheProduktprivateAngepasst <- q13_SucheProduktprivateAngepasst %>% gather(Vergleichsdienste, Blogs, Influencer, Freunde, Mitarbeiter, SocialMedia, key = Quelle, value = Frequenz)

q13_SucheProduktprivateAngepasst <- q13_SucheProduktprivateAngepasst %>% filter(!is.na(Frequenz))

q13_SucheProduktprivateAngepasst$Quelle <- as.factor(q13_SucheProduktprivateAngepasst$Quelle)
q13_SucheProduktprivateAngepasst$Frequenz <- as.factor(q13_SucheProduktprivateAngepasst$Frequenz)
q13_SucheProduktprivateAngepasst$Quelle <- factor(q13_SucheProduktprivateAngepasst$Quelle, levels = columnNames1)
q13_SucheProduktprivateAngepasst$Frequenz <- factor(q13_SucheProduktprivateAngepasst$Frequenz, levels = levels2)

q13_SucheProduktprivateJoined <- JoinTableAlterAndGeschlecht(q13_SucheProduktprivateAngepasst)

q13_SucheProduktprivateAngepasst %>% ggplot(aes(x=Frequenz, fill= Quelle)) + geom_bar(position = "dodge2") + xlab("Quelle") + ylab("Anzahl") + coord_flip()

q6_lageparameter <- getLageparameter(subset(q13_SucheProduktprivate, select = columnNames1), levels(q13_SucheProduktprivateAngepasst$Quelle), c(1:6))

knitr::kable(
  q6_lageparameter, longtable = TRUE, booktabs = TRUE
)

q6_frequenz <- getfrequenz(subset(q13_SucheProduktprivate, select = columnNames1
),5,levels(q13_SucheProduktprivateAngepasst$Quelle), levels2, c(1:6), TRUE)

knitr::kable(
  q6_frequenz, longtable = TRUE, booktabs = TRUE
)

q13_SucheProduktprivateJoined %>% ggplot(aes(x=Frequenz, fill= Quelle)) + geom_bar(position = "dodge2") + xlab("Quelle") + ylab("Anzahl") + facet_wrap(.~AlterText, nrow=3, ncol = 2, scales = "free", dir = "h")  + coord_flip()

q13_SucheProduktprivateJoined %>% ggplot(aes(x=Frequenz, fill= Quelle)) + geom_bar(position = "dodge2") + xlab("Quelle") + ylab("Anzahl") + facet_wrap(.~GeschlechtText)  + coord_flip()


```

## 13 - Auf welche Quellen greifen Sie bei Ihrer Suche nach neuen Produkten oder Dienstleistungen zurück... - geschäftlich

```{r VerwendungQuellengeschäftlich, echo=FALSE}

q13_SucheProduktfirm <- subset(dat, select=c("Nummer", "X13.2_1", "X13.2_2", "X13.2_3", "X13.2_4", "X13.2_5", "X13.2_6"))
q13_SucheProduktfirm <- q13_SucheProduktfirm %>% rename(Vergleichsdienste = X13.2_1, Blogs = X13.2_2, Influencer = X13.2_3, Freunde = X13.2_4, Mitarbeiter = X13.2_5, SocialMedia = X13.2_6 )

columnNames1 <- c("Vergleichsdienste", "Blogs", "Influencer", "Freunde", "Mitarbeiter", "SocialMedia")

levels2 = c("nie", "selten", "gelegentlich","oft","immer")
levels = addNA(levels2)
q13_SucheProduktfirmAngepasst <- q13_SucheProduktfirm %>% subset(select =              c(Nummer,Vergleichsdienste, Blogs, Influencer, Freunde, Mitarbeiter, SocialMedia)) %>% 
  mutate(
    Vergleichsdienste = case_when(
      Vergleichsdienste == 1 ~ levels[1], 
      Vergleichsdienste == 2 ~ levels[2], 
      Vergleichsdienste == 3 ~ levels[3],
      Vergleichsdienste == 4 ~ levels[4],
      Vergleichsdienste == 5 ~ levels[5],
      TRUE ~  levels[6]) %>% factor(levels),
    Blogs = case_when(
      Blogs == 1 ~ levels[1], 
      Blogs == 2 ~ levels[2], 
      Blogs == 3 ~ levels[3],
      Blogs == 4 ~ levels[4],
      Blogs == 5 ~ levels[5],
      TRUE ~  levels[6]) %>% factor(levels),
    Influencer = case_when(
      Influencer == 1 ~ levels[1], 
      Influencer == 2 ~ levels[2], 
      Influencer == 3 ~ levels[3],
      Influencer == 4 ~ levels[4],
      Influencer == 5 ~ levels[5],
      TRUE ~  levels[6]) %>% factor(levels),
    Freunde = case_when(
      Freunde == 1 ~ levels[1], 
      Freunde == 2 ~ levels[2], 
      Freunde == 3 ~ levels[3],
      Freunde == 4 ~ levels[4],
      Freunde == 5 ~ levels[5],
      TRUE ~  levels[6]) %>% factor(levels),
    Mitarbeiter = case_when(
      Mitarbeiter == 1 ~ levels[1], 
      Mitarbeiter == 2 ~ levels[2], 
      Mitarbeiter == 3 ~ levels[3],
      Mitarbeiter == 4 ~ levels[4],
      Mitarbeiter == 5 ~ levels[5],
      TRUE ~  levels[6]) %>% factor(levels),
    SocialMedia = case_when(
      SocialMedia == 1 ~ levels[1], 
      SocialMedia == 2 ~ levels[2], 
      SocialMedia == 3 ~ levels[3],
      SocialMedia == 4 ~ levels[4],
      SocialMedia == 5 ~ levels[5],
      TRUE ~  levels[6]) %>% factor(levels))

q13_SucheProduktfirmAngepasst <- q13_SucheProduktfirmAngepasst %>% gather(Vergleichsdienste, Blogs, Influencer, Freunde, Mitarbeiter, SocialMedia, key = Quelle, value = Frequenz)

q13_SucheProduktfirmAngepasst <- q13_SucheProduktfirmAngepasst %>% filter(!is.na(Frequenz))

q13_SucheProduktfirmAngepasst$Quelle <- as.factor(q13_SucheProduktfirmAngepasst$Quelle)
q13_SucheProduktfirmAngepasst$Frequenz <- as.factor(q13_SucheProduktfirmAngepasst$Frequenz)
q13_SucheProduktfirmAngepasst$Quelle <- factor(q13_SucheProduktfirmAngepasst$Quelle, levels = columnNames1)
q13_SucheProduktfirmAngepasst$Frequenz <- factor(q13_SucheProduktfirmAngepasst$Frequenz, levels = levels2)

q13_SucheProduktfirmJoined <- JoinTableAlterAndGeschlecht(q13_SucheProduktfirmAngepasst)

q13_SucheProduktfirmAngepasst %>% ggplot(aes(x=Frequenz, fill= Quelle)) + geom_bar(position = "dodge2") + xlab("Quelle") + ylab("Anzahl") + coord_flip()

q6_lageparameter <- getLageparameter(subset(q13_SucheProduktfirm, select = columnNames1), levels(q13_SucheProduktfirmAngepasst$Quelle), c(1:6))

knitr::kable(
  q6_lageparameter, longtable = TRUE, booktabs = TRUE
)

q6_frequenz <- getfrequenz(subset(q13_SucheProduktfirm, select = columnNames1
),5,levels(q13_SucheProduktfirmAngepasst$Quelle), levels2, c(1:6), TRUE)

knitr::kable(
  q6_frequenz, longtable = TRUE, booktabs = TRUE
)

q13_SucheProduktfirmJoined %>% ggplot(aes(x=Frequenz, fill= Quelle)) + geom_bar(position = "dodge2") + xlab("Quelle") + ylab("Anzahl") + facet_wrap(.~AlterText, nrow=3, ncol = 2, scales = "free", dir = "h")  + coord_flip()

q13_SucheProduktfirmJoined %>% ggplot(aes(x=Frequenz, fill= Quelle)) + geom_bar(position = "dodge2") + xlab("Quelle") + ylab("Anzahl") + facet_wrap(.~GeschlechtText)  + coord_flip()


```


# Vertrauensürdigkeit von Quellen

## 14 - Wie vertrauenswürdig stufen Sie nachfolgende Quellen ein,wenn Sie neue Produkte oder Dienstleistungen suchen?

```{r VertrauenQuellen, echo=FALSE}

q14_Vertrauen <- subset(dat, select=c("Nummer", "X14_1", "X14_2", "X14_3", "X14_4", "X14_5", "X14_6", "X14_7", "X14_8"))
q14_Vertrauen <-  q14_Vertrauen %>% rename(Vergleichsdienste = X14_1, Blogs = X14_2, Influencer = X14_3, Freunde = X14_4, Mitarbeiter = X14_5, Webseite = X14_6, SocialMedia = X14_7, Email = X14_8)

columnNames1 <- c("Vergleichsdienste", "Blogs", "Influencer", "Freunde", "Mitarbeiter", "Webseite", "SocialMedia", "Email")

levels2 = c("nicht vertrauenswürdig", "wenig vertrauenswürdig", "mittelmässig vertrauenswürdig","ziemlich vertrauenswürdig","sehr vertrauenswürdig")
levels = addNA(levels2)
q14_VertrauenAngepasst <- q14_Vertrauen %>% subset(select =              c(Nummer,Vergleichsdienste, Blogs, Influencer, Freunde, Mitarbeiter, Webseite, SocialMedia, Email)) %>% 
  mutate(
    Vergleichsdienste = case_when(
      Vergleichsdienste == 1 ~ levels[1], 
      Vergleichsdienste == 2 ~ levels[2], 
      Vergleichsdienste == 3 ~ levels[3],
      Vergleichsdienste == 4 ~ levels[4],
      Vergleichsdienste == 5 ~ levels[5],
      TRUE ~  levels[6]) %>% factor(levels),
    Blogs = case_when(
      Blogs == 1 ~ levels[1], 
      Blogs == 2 ~ levels[2], 
      Blogs == 3 ~ levels[3],
      Blogs == 4 ~ levels[4],
      Blogs == 5 ~ levels[5],
      TRUE ~  levels[6]) %>% factor(levels),
    Influencer = case_when(
      Influencer == 1 ~ levels[1], 
      Influencer == 2 ~ levels[2], 
      Influencer == 3 ~ levels[3],
      Influencer == 4 ~ levels[4],
      Influencer == 5 ~ levels[5],
      TRUE ~  levels[6]) %>% factor(levels),
    Freunde = case_when(
      Freunde == 1 ~ levels[1], 
      Freunde == 2 ~ levels[2], 
      Freunde == 3 ~ levels[3],
      Freunde == 4 ~ levels[4],
      Freunde == 5 ~ levels[5],
      TRUE ~  levels[6]) %>% factor(levels),
    Mitarbeiter = case_when(
      Mitarbeiter == 1 ~ levels[1], 
      Mitarbeiter == 2 ~ levels[2], 
      Mitarbeiter == 3 ~ levels[3],
      Mitarbeiter == 4 ~ levels[4],
      Mitarbeiter == 5 ~ levels[5],
      TRUE ~  levels[6]) %>% factor(levels),
        Webseite = case_when(
      Webseite == 1 ~ levels[1], 
      Webseite == 2 ~ levels[2], 
      Webseite == 3 ~ levels[3],
      Webseite == 4 ~ levels[4],
      Webseite == 5 ~ levels[5],
      TRUE ~  levels[6]) %>% factor(levels),
        Email = case_when(
      Email == 1 ~ levels[1], 
      Email == 2 ~ levels[2], 
      Email == 3 ~ levels[3],
      Email == 4 ~ levels[4],
      Email == 5 ~ levels[5],
      TRUE ~  levels[1]) %>% factor(levels),
    SocialMedia = case_when(
      SocialMedia == 1 ~ levels[1], 
      SocialMedia == 2 ~ levels[2], 
      SocialMedia == 3 ~ levels[3],
      SocialMedia == 4 ~ levels[4],
      SocialMedia == 5 ~ levels[5],
      TRUE ~  levels[6]) %>% factor(levels))

q14_VertrauenAngepasst <- q14_VertrauenAngepasst %>% gather(Vergleichsdienste, Blogs, Influencer, Freunde, Mitarbeiter, Webseite, SocialMedia, Email, key = Quelle, value = Frequenz)

q14_VertrauenAngepasst <- q14_VertrauenAngepasst %>% filter(!is.na(Frequenz))

q14_VertrauenAngepasst$Quelle <- as.factor(q14_VertrauenAngepasst$Quelle)
q14_VertrauenAngepasst$Frequenz <- as.factor(q14_VertrauenAngepasst$Frequenz)
q14_VertrauenAngepasst$Quelle <- factor(q14_VertrauenAngepasst$Quelle, levels = columnNames1)
q14_VertrauenAngepasst$Frequenz <- factor(q14_VertrauenAngepasst$Frequenz, levels = levels2)


q14_VertrauenJoined <- JoinTableAlterAndGeschlecht(q14_VertrauenAngepasst)

q14_VertrauenAngepasst %>% ggplot(aes(x=Frequenz, fill= Quelle)) + geom_bar(position = "dodge2") + xlab("") + ylab("Anzahl") + coord_flip()

q_lageparameter <- getLageparameter(subset(q14_Vertrauen, select = columnNames1), levels(q14_VertrauenAngepasst$Quelle), c(1:8))

knitr::kable(
  q_lageparameter, longtable = TRUE, booktabs = TRUE
)

q_frequenz <- getfrequenz(subset(q14_Vertrauen, select = columnNames1
),5,levels(q14_VertrauenAngepasst$Quelle), c("nicht vertr.", "wenig vertr.", "mittelmässig vertr.","ziemlich vertr.","sehr vertr."), c(1:8), TRUE)

knitr::kable(
  q_frequenz, longtable = TRUE, booktabs = TRUE
)

q14_VertrauenJoined %>% ggplot(aes(x=Frequenz, fill= Quelle)) + geom_bar(position = "dodge2") + xlab("") + ylab("Anzahl") + facet_wrap(.~AlterText, nrow=3, ncol = 2, scales = "free", dir = "h")  + coord_flip()

q14_VertrauenJoined %>% ggplot(aes(x=Frequenz, fill= Quelle)) + geom_bar(position = "dodge2") + xlab("") + ylab("Anzahl") + facet_wrap(.~GeschlechtText)  + coord_flip()


```


# Gründe Email_Newsletter

## 15 - Aus welchen Gründen melden Sie sich für einen Email-Newsletter an?

```{r EmailNewsletter, echo=FALSE}

q15_EmailNewsletterprivat <- subset(dat, select=c("Nummer", "X15_1_1", "X15_2_1","X15_3_1", "X15_4_1", "X15_5_1", "X15_6_1"))
q15_EmailNewsletterprivat <- q15_EmailNewsletterprivat  %>% rename(Intresse = X15_1_1, Aktionen = X15_2_1,
                                                                   Angebot = X15_3_1, Inhalt = X15_4_1, Trends = X15_5_1, Unternehmen = X15_6_1)

q15_EmailNewsletterfirm <- subset(dat, select=c("Nummer", "X15_1_2", "X15_2_2","X15_3_2", "X15_4_2", "X15_5_2", "X15_6_2"))
q15_EmailNewsletterfirm <- q15_EmailNewsletterfirm  %>% rename(Intresse = X15_1_2, Aktionen = X15_2_2,
                                                               Angebot = X15_3_2, Inhalt = X15_4_2, Trends = X15_5_2, Unternehmen = X15_6_2)

columnNames1 <- c("Intresse", "Aktionen", "Angebot", "Inhalt", "Trends", "Unternehmen")
levels2 = c("Interesse an einem Produkt / einer Dienstleistung", "Information über Aktionen", "Infromationen über neue Angebote","Inhalt der Informationen","Informationen über neue Trends", "Informationen über das unternehmen")
levels = addNA(levels2)
q15_EmailNewsletterprivatAngepasst <- q15_EmailNewsletterprivat %>% subset(select = columnNames1) %>% 
  mutate(
    Intresse = case_when(
      Intresse == 1 ~ levels[1], 
      Intresse == 2 ~ levels[2], 
      Intresse == 3 ~ levels[3],
      Intresse == 4 ~ levels[4],
      Intresse == 5 ~ levels[5],
      Intresse == 6 ~ levels[6],
      TRUE ~  levels[7]) %>% factor(levels),
    Angebot = case_when(
      Angebot == 1 ~ levels[1], 
      Angebot == 2 ~ levels[2], 
      Angebot == 3 ~ levels[3],
      Angebot == 4 ~ levels[4],
      Angebot == 5 ~ levels[5],
      Angebot == 6 ~ levels[6],
      TRUE ~  levels[7]) %>% factor(levels),
    Inhalt = case_when(
      Inhalt == 1 ~ levels[1], 
      Inhalt == 2 ~ levels[2], 
      Inhalt == 3 ~ levels[3],
      Inhalt == 4 ~ levels[4],
      Inhalt == 5 ~ levels[5],
      Inhalt == 6 ~ levels[6],
      TRUE ~  levels[7]) %>% factor(levels),
    Trends = case_when(
      Trends == 1 ~ levels[1], 
      Trends == 2 ~ levels[2], 
      Trends == 3 ~ levels[3],
      Trends == 4 ~ levels[4],
      Trends == 5 ~ levels[5],
      Trends == 6 ~ levels[6],
      TRUE ~  levels[7]) %>% factor(levels),
    Unternehmen = case_when(
      Unternehmen == 1 ~ levels[1], 
      Unternehmen == 2 ~ levels[2], 
      Unternehmen == 3 ~ levels[3],
      Unternehmen == 4 ~ levels[4],
      Unternehmen == 5 ~ levels[5],
      Unternehmen == 6 ~ levels[6],
      TRUE ~  levels[7]) %>% factor(levels),
    Aktionen = case_when(
      Aktionen == 1 ~ levels[1], 
      Aktionen == 2 ~ levels[2], 
      Aktionen == 3 ~ levels[3],
      Aktionen == 4 ~ levels[4],
      Aktionen == 5 ~ levels[5],
      Aktionen == 6 ~ levels[6],
      TRUE ~  levels[7]) %>% factor(levels))

q15_EmailNewsletterfirmAngepasst <- q15_EmailNewsletterfirm %>% subset(select = c(Nummer, Intresse, Aktionen, Angebot, Inhalt, Trends, Unternehmen)) %>% 
  mutate(
    Intresse = case_when(
      Intresse == 1 ~ levels[1], 
      Intresse == 2 ~ levels[2], 
      Intresse == 3 ~ levels[3],
      Intresse == 4 ~ levels[4],
      Intresse == 5 ~ levels[5],
      Intresse == 6 ~ levels[6],
      TRUE ~  levels[7]) %>% factor(levels),
    Angebot = case_when(
      Angebot == 1 ~ levels[1], 
      Angebot == 2 ~ levels[2], 
      Angebot == 3 ~ levels[3],
      Angebot == 4 ~ levels[4],
      Angebot == 5 ~ levels[5],
      Angebot == 6 ~ levels[6],
      TRUE ~  levels[7]) %>% factor(levels),
    Inhalt = case_when(
      Inhalt == 1 ~ levels[1], 
      Inhalt == 2 ~ levels[2], 
      Inhalt == 3 ~ levels[3],
      Inhalt == 4 ~ levels[4],
      Inhalt == 5 ~ levels[5],
      Inhalt == 6 ~ levels[6],
      TRUE ~  levels[7]) %>% factor(levels),
    Trends = case_when(
      Trends == 1 ~ levels[1], 
      Trends == 2 ~ levels[2], 
      Trends == 3 ~ levels[3],
      Trends == 4 ~ levels[4],
      Trends == 5 ~ levels[5],
      Trends == 6 ~ levels[6],
      TRUE ~  levels[7]) %>% factor(levels),
    Unternehmen = case_when(
      Unternehmen == 1 ~ levels[1], 
      Unternehmen == 2 ~ levels[2], 
      Unternehmen == 3 ~ levels[3],
      Unternehmen == 4 ~ levels[4],
      Unternehmen == 5 ~ levels[5],
      Unternehmen == 6 ~ levels[6],
      TRUE ~  levels[7]) %>% factor(levels),
    Aktionen = case_when(
      Aktionen == 1 ~ levels[1], 
      Aktionen == 2 ~ levels[2], 
      Aktionen == 3 ~ levels[3],
      Aktionen == 4 ~ levels[4],
      Aktionen == 5 ~ levels[5],
      Aktionen == 6 ~ levels[6],
      TRUE ~  levels[7]) %>% factor(levels))


q15_EmailNewsletterprivatAngepasst <- q15_EmailNewsletterprivat %>% gather(Intresse, Aktionen, Angebot, Inhalt, Trends, Unternehmen, key = Grund, value = Frequenz)

q15_EmailNewsletterprivatAngepasst <- q15_EmailNewsletterprivatAngepasst %>% filter(!is.na(Frequenz))

q15_EmailNewsletterprivatAngepasst <- q15_EmailNewsletterprivatAngepasst %>% mutate(Frequenz = "privat")

q15_EmailNewsletterfirmAngepasst <- q15_EmailNewsletterfirm %>% gather(Intresse, Aktionen, Angebot, Inhalt, Trends, Unternehmen, key = Grund, value = Frequenz)

q15_EmailNewsletterfirmAngepasst <- q15_EmailNewsletterfirmAngepasst %>% filter(!is.na(Frequenz))
q15_EmailNewsletterfirmAngepasst <- q15_EmailNewsletterfirmAngepasst %>% mutate(Frequenz = "geschäftlich")

q15_EmailNewsletterprivatAngepasst$Grund <- as.factor(q15_EmailNewsletterprivatAngepasst$Grund)
q15_EmailNewsletterfirmAngepasst$Grund <- as.factor(q15_EmailNewsletterfirmAngepasst$Grund)
q15_EmailNewsletterprivatAngepasst$Grund <- factor(q15_EmailNewsletterprivatAngepasst$Grund, levels = columnNames1)
q15_EmailNewsletterfirmAngepasst$Grund <- factor(q15_EmailNewsletterfirmAngepasst$Grund, levels = columnNames1)

q15_EmailNewsletter <- rbind(q15_EmailNewsletterprivatAngepasst,q15_EmailNewsletterfirmAngepasst)
q15_EmailNewsletter$Frequenz <- as.factor(q15_EmailNewsletter$Frequenz)

q15_EmailNewsletterJoined <- JoinTableAlterAndGeschlecht(q15_EmailNewsletter)

q15_EmailNewsletter %>% ggplot(aes(x=Frequenz, fill= Grund)) + geom_bar(position = "dodge2") + xlab("") + ylab("Anzahl") + coord_flip()

q_frequenz <- getfrequenz(subset(q15_EmailNewsletterprivat, select = columnNames1),1,levels(q15_EmailNewsletterprivatAngepasst$Grund), c("Email-Newsletter"), c(1:6), TRUE)

knitr::kable(
  q_frequenz, longtable = TRUE, booktabs = TRUE,
  caption = "privat"
)

q_frequenz <- getfrequenz(subset(q15_EmailNewsletterfirm, select = columnNames1),1,levels(q15_EmailNewsletterfirmAngepasst$Grund), c("Email-Newsletter"), c(1:6), TRUE)

knitr::kable(
  q_frequenz, longtable = TRUE, booktabs = TRUE,
  caption = "geschäftlich"
)

q15_EmailNewsletterJoined %>% ggplot(aes(x=Frequenz, fill= Grund)) + geom_bar(position = "dodge2") + xlab("") + ylab("Anzahl") + facet_wrap(.~AlterText, nrow=3, ncol = 2, scales = "free", dir = "h")  + coord_flip()

q15_EmailNewsletterJoined %>% ggplot(aes(x=Frequenz, fill= Grund)) + geom_bar(position = "dodge2") + xlab("") + ylab("Anzahl") + facet_wrap(.~GeschlechtText)  + coord_flip()

```


# Einkauf aufgrund eines nicht abonnierten Emails

## 16 - Haben Sie schon jemals ein Produkt oder eine Dienstleistung eingekauft, welche von einem nicht abonnierten Email-Newsletter kam?

```{r EmailEinkaufKeinAbo, echo=FALSE}

q16_NichtAbonniert <- subset(dat, select=c("Nummer", "X16_1", "X16_2"))
q16_NichtAbonniert <- q16_NichtAbonniert %>% rename(privat = X16_1, geschäftlich = X16_2)

levels2 = c("Ja", "Nein")
levels = addNA(levels2)
columnNames1 <- c("privat", "geschäftlich")
q16_NichtAbonniertAngepasst <- q16_NichtAbonniert %>% subset(select = c(Nummer, privat, geschäftlich)) %>% 
  mutate(
    privat = case_when(
      privat == 1 ~ levels[1], 
      privat == 2 ~ levels[2], 
      TRUE ~  levels[3]) %>% factor(levels),
    geschäftlich = case_when(
      geschäftlich == 1 ~ levels[1], 
      geschäftlich == 2 ~ levels[2], 
      TRUE ~  levels[3]) %>% factor(levels))

q16_NichtAbonniertAngepasst <- q16_NichtAbonniertAngepasst %>% gather(privat, geschäftlich, key = Art, value = Frequenz)

q16_NichtAbonniertAngepasst <- q16_NichtAbonniertAngepasst %>% filter(!is.na(Frequenz))

q16_NichtAbonniertAngepasst$Art <- as.factor(q16_NichtAbonniertAngepasst$Art)
q16_NichtAbonniertAngepasst$Frequenz <- as.factor(q16_NichtAbonniertAngepasst$Frequenz)
q16_NichtAbonniertAngepasst$Art <- factor(q16_NichtAbonniertAngepasst$Art, levels = columnNames1)
q16_NichtAbonniertAngepasst$Frequenz <- factor(q16_NichtAbonniertAngepasst$Frequenz, levels = levels2)

q16_NichtAbonniertJoined <- JoinTableAlterAndGeschlecht(q16_NichtAbonniertAngepasst)

q16_NichtAbonniertAngepasst %>% ggplot(aes(x=Frequenz, fill= Art)) + geom_bar(position = "dodge2") + xlab("") + ylab("Anzahl") + coord_flip()

q_lageparameter <- getLageparameter(subset(q16_NichtAbonniert, select = columnNames1), levels(q16_NichtAbonniertAngepasst$Art), c(1:2))

knitr::kable(
  q_lageparameter, longtable = TRUE, booktabs = TRUE
)

q_frequenz <- getfrequenz(subset(q16_NichtAbonniert, select = columnNames1),2,levels(q16_NichtAbonniertAngepasst$Art), levels2, c(1:2), TRUE)

knitr::kable(
  q_frequenz, longtable = TRUE, booktabs = TRUE
)

q16_NichtAbonniertJoined %>% ggplot(aes(x=Frequenz, fill= Art)) + geom_bar(position = "dodge2") + xlab("") + ylab("Anzahl") + facet_wrap(.~AlterText, nrow=3, ncol = 2, scales = "free", dir = "h")  + coord_flip()

q16_NichtAbonniertJoined %>% ggplot(aes(x=Frequenz, fill= Art)) + geom_bar(position = "dodge2") + xlab("") + ylab("Anzahl") + facet_wrap(.~GeschlechtText)  + coord_flip()

```

# Bevorzugte Kommunikationsart

## 17 - Welche Kommunikationsarten bevorzugen Sie zwischen Ihnen und einem Unternehmen?(maximal 4)
```{r BevorzugteKommunikation, echo=FALSE}

q17_BevorzugteKommunikation <- subset(dat, select=c("Nummer", "X17_1", "X17_2", "X17_3", "X17_4","X17_5", "X17_6","X17_7", "X17_8","X17_9", "X17_10","X17_10_TEXT"))
q17_BevorzugteKommunikation <- q17_BevorzugteKommunikation  %>% rename(Email = X17_1, Brief = X17_2,
                                                       MobileApp = X17_3, SocialMedia = X17_4,
                                                       Messanger = X17_5, SMS = X17_6,
                                                       Telefon = X17_7, Chatbots = X17_8,
                                                       ServiceProtale = X17_9, Andere = X17_10,
                                                       AndereText = X17_10_TEXT)

    
q17_BevorzugteKommunikationAngepasst <- q17_BevorzugteKommunikation %>% gather(Email, Brief, MobileApp, SocialMedia, Messanger,SMS, Telefon, Chatbots, ServiceProtale, Andere, key = Medium, value = Frequenz)

levels = c("Email", "Brief", "MobileApp", "SocialMedia", "Messanger", "SMS", "Telefon", "Chatbots", "ServiceProtale", "Andere")

q17_BevorzugteKommunikationAngepasst$Medium <- as.factor(q17_BevorzugteKommunikationAngepasst$Medium )
q17_BevorzugteKommunikationAngepasst$Medium  <- factor(q17_BevorzugteKommunikationAngepasst$Medium, levels = levels)

q17_BevorzugteKommunikationAngepasst <- q17_BevorzugteKommunikationAngepasst %>% filter(!is.na(Frequenz))
q17_BevorzugteKommunikationAngepasst$Frequenz <- as.factor(q17_BevorzugteKommunikationAngepasst$Frequenz )


q17_BevorzugteKommunikationAngepasst %>% ggplot(aes(x=Medium)) + geom_bar(fill=colorSingleBar) + xlab("Medium") + ylab("Anzahl") + coord_flip()

q17_BevorzugteKommunikationText <-  q17_BevorzugteKommunikation %>% subset(select = c(AndereText))
q17_BevorzugteKommunikationText$AndereText <- str_trim(q17_BevorzugteKommunikationText$AndereText)

q17_BevorzugteKommunikationText <-  q17_BevorzugteKommunikationText %>% filter(q17_BevorzugteKommunikationText$AndereText != "")
AndereTexte <- data.frame(Andere = q17_BevorzugteKommunikationText)

knitr::kable(
  AndereTexte, longtable = TRUE, booktabs = TRUE
)

q_frequenz <- getfrequenz(subset(q17_BevorzugteKommunikation, select = levels),1,levels(q17_BevorzugteKommunikationAngepasst$Medium), c("Antwortanzahl"), c(1:5), FALSE)

knitr::kable(
  q_frequenz, longtable = TRUE, booktabs = TRUE,
  caption = "privat"
)


q17_BevorzugteKommunikationJoined <- JoinTableAlterAndGeschlecht(q17_BevorzugteKommunikationAngepasst)


q17_BevorzugteKommunikationJoined %>% ggplot(aes(x=Medium)) + geom_bar(fill=colorSingleBar) + xlab("Medium") + ylab("Anzahl") + facet_wrap(.~AlterText, nrow=3, ncol = 2, scales = "free", dir = "h")  + coord_flip()

q17_BevorzugteKommunikationJoined %>% ggplot(aes(x=Medium)) + geom_bar(fill=colorSingleBar) + xlab("Medium") + ylab("Anzahl") + facet_wrap(.~GeschlechtText)  + coord_flip()



```


# Quellen verwendung um Angebote zu suchen

## 18 - Wie häufig verwenden Sie die folgenden Quellen,um neue Produkte oder Dienstleistungen zu suchen?

```{r QuellenVerwendeHaeufigAngebot, echo=FALSE}

q18_QuellenSuche <- subset(dat, select=c("Nummer", "X18_1", "X18_2", "X18_3", "X18_4","X18_5", "X18_6","X18_7", "X18_8","X18_9", "X18_10", "X18_11","X18b"))
q18_QuellenSuche <- q18_QuellenSuche  %>% rename(Suchmaschine = X18_1, Vergleichsdienst = X18_2,
                                                 Blogs = X18_3, Influencer = X18_4,
                                                 Facebook = X18_5, Instagram = X18_6,
                                                 YouTube = X18_7, Twitter = X18_8,
                                                 Linkedin = X18_9, TikTok = X18_10,
                                                 Andere = X18_11, AndereText = X18b )

columnNames1 <- c("Suchmaschine", "Vergleichsdienst", "Blogs", "Influencer", "Facebook", "Instagram", "YouTube", "Twitter", "Linkedin", "TikTok", "Andere")
columnNamesNumber1 <- c("Nummer","Suchmaschine", "Vergleichsdienst", "Blogs", "Influencer", "Facebook", "Instagram", "YouTube", "Twitter", "Linkedin", "TikTok", "Andere")

levels2 = c("nie", "selten", "gelegentlich","oft","immer")
levels = addNA(levels2)
q18_QuellenSucheAngepasst <- q18_QuellenSuche %>% subset(select = columnNamesNumber1) %>% 
  mutate(
            Linkedin = case_when(
      Linkedin == 1 ~ levels[1], 
      Linkedin == 2 ~ levels[2], 
      Linkedin == 3 ~ levels[3],
      Linkedin == 4 ~ levels[4],
      Linkedin == 5 ~ levels[5],
      TRUE ~  levels[6]) %>% factor(levels),
    TikTok = case_when(
      TikTok == 1 ~ levels[1], 
      TikTok == 2 ~ levels[2], 
      TikTok == 3 ~ levels[3],
      TikTok == 4 ~ levels[4],
      TikTok == 5 ~ levels[5],
      TRUE ~  levels[6]) %>% factor(levels),
    Andere = case_when(
      Andere == 1 ~ levels[1], 
      Andere == 2 ~ levels[2], 
      Andere == 3 ~ levels[3],
      Andere == 4 ~ levels[4],
      Andere == 5 ~ levels[5],
      TRUE ~  levels[6]) %>% factor(levels),
        YouTube = case_when(
      YouTube == 1 ~ levels[1], 
      YouTube == 2 ~ levels[2], 
      YouTube == 3 ~ levels[3],
      YouTube == 4 ~ levels[4],
      YouTube == 5 ~ levels[5],
      TRUE ~  levels[6]) %>% factor(levels),
    Twitter = case_when(
      Twitter == 1 ~ levels[1], 
      Twitter == 2 ~ levels[2], 
      Twitter == 3 ~ levels[3],
      Twitter == 4 ~ levels[4],
      Twitter == 5 ~ levels[5],
      TRUE ~  levels[6]) %>% factor(levels),
    Suchmaschine = case_when(
      Suchmaschine == 1 ~ levels[1], 
      Suchmaschine == 2 ~ levels[2], 
      Suchmaschine == 3 ~ levels[3],
      Suchmaschine == 4 ~ levels[4],
      Suchmaschine == 5 ~ levels[5],
      TRUE ~  levels[6]) %>% factor(levels),
    Vergleichsdienst = case_when(
      Vergleichsdienst == 1 ~ levels[1], 
      Vergleichsdienst == 2 ~ levels[2], 
      Vergleichsdienst == 3 ~ levels[3],
      Vergleichsdienst == 4 ~ levels[4],
      Vergleichsdienst == 5 ~ levels[5],
      TRUE ~  levels[6]) %>% factor(levels),
    Blogs = case_when(
      Blogs == 1 ~ levels[1], 
      Blogs == 2 ~ levels[2], 
      Blogs == 3 ~ levels[3],
      Blogs == 4 ~ levels[4],
      Blogs == 5 ~ levels[5],
      TRUE ~  levels[6]) %>% factor(levels),
    Influencer = case_when(
      Influencer == 1 ~ levels[1], 
      Influencer == 2 ~ levels[2], 
      Influencer == 3 ~ levels[3],
      Influencer == 4 ~ levels[4],
      Influencer == 5 ~ levels[5],
      TRUE ~  levels[6]) %>% factor(levels),
    Facebook = case_when(
      Facebook == 1 ~ levels[1], 
      Facebook == 2 ~ levels[2], 
      Facebook == 3 ~ levels[3],
      Facebook == 4 ~ levels[4],
      Facebook == 5 ~ levels[5],
      TRUE ~  levels[6]) %>% factor(levels),
    Instagram = case_when(
      Instagram == 1 ~ levels[1], 
      Instagram == 2 ~ levels[2], 
      Instagram == 3 ~ levels[3],
      Instagram == 4 ~ levels[4],
      Instagram == 5 ~ levels[5],
      TRUE ~  levels[6]) %>% factor(levels))

q18_QuellenSucheAngepasst <- q18_QuellenSucheAngepasst %>% gather(Suchmaschine, Vergleichsdienst, Blogs, Influencer, Facebook, Instagram, YouTube, Twitter, Linkedin, TikTok, Andere, key = Quelle, value = Frequenz)

q18_QuellenSucheAngepasst <- q18_QuellenSucheAngepasst %>% filter(!is.na(Frequenz))

q18_QuellenSucheAngepasst$Quelle <- as.factor(q18_QuellenSucheAngepasst$Quelle)
q18_QuellenSucheAngepasst$Frequenz <- as.factor(q18_QuellenSucheAngepasst$Frequenz)
q18_QuellenSucheAngepasst$Quelle <- factor(q18_QuellenSucheAngepasst$Quelle, levels = columnNames1)
q18_QuellenSucheAngepasst$Frequenz <- factor(q18_QuellenSucheAngepasst$Frequenz, levels = levels2)


q18_QuellenSucheJoined <- JoinTableAlterAndGeschlecht(q18_QuellenSucheAngepasst)

q18_QuellenSucheAngepasst %>% ggplot(aes(x=Frequenz, fill= Quelle)) + geom_bar(position = "dodge2") + xlab("Quelle") + ylab("Anzahl") + coord_flip()


q18_QuellenSucheText <-  q18_QuellenSuche %>% subset(select = c(AndereText))
q18_QuellenSucheText$AndereText <- str_trim(q18_QuellenSucheText$AndereText)

q18_QuellenSucheText <-  q18_QuellenSucheText %>% filter(q18_QuellenSucheText$AndereText != "")
AndereTexte <- data.frame(Andere = q18_QuellenSucheText)

knitr::kable(
  AndereTexte, longtable = TRUE, booktabs = TRUE
)


q_lageparameter <- getLageparameter(subset(q18_QuellenSuche, select = columnNames1), levels(q18_QuellenSucheAngepasst$Quelle), c(1:11))

knitr::kable(
  q_lageparameter, longtable = TRUE, booktabs = TRUE
)

q_frequenz <- getfrequenz(subset(q18_QuellenSuche, select = columnNames1
),5,levels(q18_QuellenSucheAngepasst$Quelle), levels2, c(1:11), TRUE)

knitr::kable(
  q_frequenz, longtable = TRUE, booktabs = TRUE
)

q18_QuellenSucheJoined %>% ggplot(aes(x=Frequenz, fill= Quelle)) + geom_bar(position = "dodge2") + xlab("Quelle") + ylab("Anzahl") + facet_wrap(.~AlterText, nrow=3, ncol = 2, scales = "free", dir = "h")  + coord_flip()

q18_QuellenSucheJoined %>% ggplot(aes(x=Frequenz, fill= Quelle)) + geom_bar(position = "dodge2") + xlab("Quelle") + ylab("Anzahl") + facet_wrap(.~GeschlechtText)  + coord_flip()


```

# Einkauf aufgrund von Quellen

## 19 - Haben Sie bereits Produkte oder Dienstleistungen eingekauft aufgrund folgender Quellen?

```{r QuellenVerwendeKauf, echo=FALSE}

q19_QuellenKauf <- subset(dat, select=c("Nummer", "X19_1", "X19_2", "X19_3", "X19_4","X19_5", "X19_6","X19_7", "X19_8","X19_9", "X19_10"))
q19_QuellenKauf <- q19_QuellenKauf  %>% rename(Suchmaschine = X19_1, Vergleichsdienst = X19_2,
                                                 Blogs = X19_3, Influencer = X19_4,
                                                 Facebook = X19_5, Instagram = X19_6,
                                                 YouTube = X19_7, Twitter = X19_8,
                                                 Linkedin = X19_9, TikTok = X19_10)

columnNames1 <- c("Suchmaschine", "Vergleichsdienst", "Blogs", "Influencer", "Facebook", "Instagram", "YouTube", "Twitter", "Linkedin", "TikTok")
columnNamesNumber1 <- c("Nummer","Suchmaschine", "Vergleichsdienst", "Blogs", "Influencer", "Facebook", "Instagram", "YouTube", "Twitter", "Linkedin", "TikTok")

levels2 = c("Ja", "Nein")
levels = addNA(levels2)
q19_QuellenKaufAngepasst <- q19_QuellenKauf %>% subset(select = columnNamesNumber1) %>% 
  mutate(
            Linkedin = case_when(
      Linkedin == 1 ~ levels[1], 
      Linkedin == 2 ~ levels[2], 
      TRUE ~  levels[3]) %>% factor(levels),
    TikTok = case_when(
      TikTok == 1 ~ levels[1], 
      TikTok == 2 ~ levels[2], 
      TRUE ~  levels[3]) %>% factor(levels),
        YouTube = case_when(
      YouTube == 1 ~ levels[1], 
      YouTube == 2 ~ levels[2], 
      TRUE ~  levels[3]) %>% factor(levels),
    Twitter = case_when(
      Twitter == 1 ~ levels[1], 
      Twitter == 2 ~ levels[2], 
      TRUE ~  levels[3]) %>% factor(levels),
    Suchmaschine = case_when(
      Suchmaschine == 1 ~ levels[1], 
      Suchmaschine == 2 ~ levels[2], 
      TRUE ~  levels[3]) %>% factor(levels),
    Vergleichsdienst = case_when(
      Vergleichsdienst == 1 ~ levels[1], 
      Vergleichsdienst == 2 ~ levels[2], 
      TRUE ~  levels[3]) %>% factor(levels),
    Blogs = case_when(
      Blogs == 1 ~ levels[1], 
      Blogs == 2 ~ levels[2], 
      TRUE ~  levels[2]) %>% factor(levels),
    Influencer = case_when(
      Influencer == 1 ~ levels[1], 
      Influencer == 2 ~ levels[2], 
      TRUE ~  levels[3]) %>% factor(levels),
    Facebook = case_when(
      Facebook == 1 ~ levels[1], 
      Facebook == 2 ~ levels[2], 
      TRUE ~  levels[3]) %>% factor(levels),
    Instagram = case_when(
      Instagram == 1 ~ levels[1], 
      Instagram == 2 ~ levels[2], 
      TRUE ~  levels[3]) %>% factor(levels))

q19_QuellenKaufAngepasst <- q19_QuellenKaufAngepasst %>% gather(Suchmaschine, Vergleichsdienst, Blogs, Influencer, Facebook, Instagram, YouTube, Twitter, Linkedin, TikTok, key = Quelle, value = Frequenz)

q19_QuellenKaufAngepasst <- q19_QuellenKaufAngepasst %>% filter(!is.na(Frequenz))

q19_QuellenKaufAngepasst$Quelle <- as.factor(q19_QuellenKaufAngepasst$Quelle)
q19_QuellenKaufAngepasst$Frequenz <- as.factor(q19_QuellenKaufAngepasst$Frequenz)
q19_QuellenKaufAngepasst$Quelle <- factor(q19_QuellenKaufAngepasst$Quelle, levels = columnNames1)
q19_QuellenKaufAngepasst$Frequenz <- factor(q19_QuellenKaufAngepasst$Frequenz, levels = levels2)

q19_QuellenKaufJoined <- JoinTableAlterAndGeschlecht(q19_QuellenKaufAngepasst)

q19_QuellenKaufAngepasst %>% ggplot(aes(x=Frequenz, fill= Quelle)) + geom_bar(position = "dodge2") + xlab("") + ylab("Anzahl") + coord_flip()

q_lageparameter <- getLageparameter(subset(q19_QuellenKauf, select = columnNames1), levels(q19_QuellenKaufAngepasst$Quelle), c(1:10))

knitr::kable(
  q_lageparameter, longtable = TRUE, booktabs = TRUE
)

q_frequenz <- getfrequenz(subset(q19_QuellenKauf, select = columnNames1
),2,levels(q19_QuellenKaufAngepasst$Quelle), levels2, c(1:10), TRUE)

knitr::kable(
  q_frequenz, longtable = TRUE, booktabs = TRUE
)

q19_QuellenKaufJoined %>% ggplot(aes(x=Frequenz, fill= Quelle)) + geom_bar(position = "dodge2") + xlab("") + ylab("Anzahl") + facet_wrap(.~AlterText, nrow=3, ncol = 2, scales = "free", dir = "h")  + coord_flip()

q19_QuellenKaufJoined %>% ggplot(aes(x=Frequenz, fill= Quelle)) + geom_bar(position = "dodge2") + xlab("") + ylab("Anzahl") + facet_wrap(.~GeschlechtText)  + coord_flip()


```


# Medien

## 20 - Welches Medium verwenden Sie aktuell,wenn Sie sich über neue Produkte oder Dienstleistungen informieren?

```{r Medien1, echo=FALSE}

q20_MediumAktuell <- subset(dat, select=c("Nummer", "X20", "X20_5_TEXT"))
q20_MediumAktuell <- q20_MediumAktuell %>% rename(Medium = X20, AndereText = X20_5_TEXT)

q20_MediumAktuell1 <- q20_MediumAktuell %>% filter(!is.na(Medium))
levels2 = c("Text(Artikel, Newsletter)", "Bilder / Grafiken / Fotos", "Audio (Podcasts usw.)","Video","Andere")
levels = addNA(levels2)

q20_MediumAktuellAngepasst <- q20_MediumAktuell1  %>% subset(select =c(Nummer, Medium)) %>% 
  mutate(
  Medium = case_when(
    Medium == 1 ~ levels[1], 
    Medium == 2 ~ levels[2], 
    Medium == 3 ~ levels[3],
    Medium == 4 ~ levels[4],
    Medium == 5 ~ levels[5],
    TRUE ~  levels[6]) %>% factor(levels))

q20_MediumAktuellAngepasst <- q20_MediumAktuellAngepasst %>% filter(!is.na(Medium))

q20_MediumAktuellAngepasst %>% ggplot(aes(x=Medium)) + geom_bar(fill=colorSingleBar) + xlab("") + ylab("Anzahl") + coord_flip()

q20_MediumAktuellText <- q20_MediumAktuell %>% subset(select = c(AndereText))
q20_MediumAktuellText$AndereText <- str_trim(q20_MediumAktuellText$AndereText)
q20_MediumAktuellText$AndereText <- str_replace(q20_MediumAktuellText$AndereText, "\u0081","ue")

q20_MediumAktuellText <-  q20_MediumAktuellText %>% filter(q20_MediumAktuellText$AndereText != "")
AndereTexte <- data.frame(Andere = q20_MediumAktuellText)

knitr::kable(
  AndereTexte, longtable = TRUE, booktabs = TRUE
)

q_lageparameter <- getLageparameter1Dimensional(subset(q20_MediumAktuell, select = c(Medium)), "Medium")

knitr::kable(
  q_lageparameter, longtable = TRUE, booktabs = TRUE
)

q_frequenz <- getfrequenz1Dimension(subset(q20_MediumAktuell, select = c(Medium)),5, levels(q20_MediumAktuellAngepasst$Medium), c(1:5))

knitr::kable(
  q_frequenz, longtable = TRUE, booktabs = TRUE
)

q20_MediumAktuellJoined <- JoinTableAlterAndGeschlecht(q20_MediumAktuellAngepasst)


q20_MediumAktuellJoined %>% ggplot(aes(x=Medium)) + geom_bar(fill=colorSingleBar) + xlab("Prozent") + ylab("Anzahl") + facet_wrap(.~AlterText, nrow=3, ncol = 2, scales = "free", dir = "h")  + coord_flip()

q20_MediumAktuellJoined %>% ggplot(aes(x=Medium)) + geom_bar(fill=colorSingleBar) + xlab("Prozent") + ylab("Anzahl") + facet_wrap(.~GeschlechtText)  + coord_flip()

```

## 21 - Welches Medium würden Sie sich in Zukunft vermehrt wünschen für Werbebotschaften?

```{r Medien2, echo=FALSE}

q21_MediumZukunft <- subset(dat, select=c("Nummer", "X21", "X21_5_TEXT"))
q21_MediumZukunft <- q21_MediumZukunft %>% rename(Medium = X21, AndereText = X21_5_TEXT)

q21_MediumZukunft1 <- q21_MediumZukunft %>% filter(!is.na(Medium))

levels2 = c("Text(Artikel, Newsletter)", "Bilder / Grafiken / Fotos", "Audio (Podcasts usw.)","Video","Andere")
levels = addNA(levels2)
q21_MediumZukunftAngepasst <- q21_MediumZukunft1  %>% subset(select =c(Nummer, Medium)) %>% 
  mutate(
  Medium = case_when(
    Medium == 1 ~ levels[1], 
    Medium == 2 ~ levels[2], 
    Medium == 3 ~ levels[3],
    Medium == 4 ~ levels[4],
    Medium == 5 ~ levels[5],
    TRUE ~  levels[6]) %>% factor(levels))

q21_MediumZukunftAngepasst <- q21_MediumZukunftAngepasst %>% filter(!is.na(Medium))

q21_MediumZukunftAngepasst %>% ggplot(aes(x=Medium)) + geom_bar(fill=colorSingleBar) + xlab("") + ylab("Anzahl") + coord_flip()

q21_MediumZukunftText <-  q21_MediumZukunft %>% subset(select = c(AndereText))
q21_MediumZukunftText$AndereText <- str_trim(q21_MediumZukunftText$AndereText)
q21_MediumZukunftText$AndereText <- str_replace(q21_MediumZukunftText$AndereText, "\u0081","ue")

q21_MediumZukunftText <-  q21_MediumZukunftText %>% filter(q21_MediumZukunftText$AndereText != "")
AndereTexte <- data.frame(Andere = q21_MediumZukunftText)

knitr::kable(
  AndereTexte, longtable = TRUE, booktabs = TRUE
)


q2_lageparameter <- getLageparameter1Dimensional(subset(q21_MediumZukunft, select = c(Medium)), "Medium")

knitr::kable(
  q2_lageparameter, longtable = TRUE, booktabs = TRUE
)

q2_frequenz <- getfrequenz1Dimension(subset(q21_MediumZukunft, select = c(Medium)),5, levels(q21_MediumZukunftAngepasst$Medium), c(1:5))

knitr::kable(
  q2_frequenz, longtable = TRUE, booktabs = TRUE
)

q21_MediumZukunftJoined <- JoinTableAlterAndGeschlecht(q21_MediumZukunftAngepasst)

q21_MediumZukunftJoined %>% ggplot(aes(x=Medium)) + geom_bar(fill=colorSingleBar) + xlab("Prozent") + ylab("Anzahl") + facet_wrap(.~AlterText, nrow=3, ncol = 2, scales = "free", dir = "h")  + coord_flip()

q21_MediumZukunftJoined %>% ggplot(aes(x=Medium)) + geom_bar(fill=colorSingleBar) + xlab("Prozent") + ylab("Anzahl") + facet_wrap(.~GeschlechtText)  + coord_flip()

```


## 22 - Welches Medium vermittelt die Vorteile eines Produkts oder einer Dienstleistung aus Ihrer Sicht am besten?
```{r MediumBest, echo=FALSE}

q22_MediumVorteil <- subset(dat, select=c("Nummer", "X22_1", "X22_2", "X22_3", "X22_4", "X22_5", "X22_5_TEXT"))
q22_MediumVorteil <- q22_MediumVorteil %>% rename(Text = X22_1, Bilder = X22_2,
                                                  Audio = X22_3, Video =X22_4,
                                                  Andere = X22_5, AndereText = X22_5_TEXT)

    
q22_MediumVorteilAngepasst <- q22_MediumVorteil %>% gather(Text, Bilder, Audio, Video, Andere, key = Medium, value = Frequenz)

q22_MediumVorteilAngepasst <- q22_MediumVorteilAngepasst %>% filter(!is.na(Frequenz))

levels = c("Text", "Bilder", "Audio","Video","Andere")

q22_MediumVorteilAngepasst$Medium <- as.factor(q22_MediumVorteilAngepasst$Medium )
q22_MediumVorteilAngepasst$Medium  <- factor(q22_MediumVorteilAngepasst$Medium, levels = levels)
q22_MediumVorteilAngepasst <- q22_MediumVorteilAngepasst %>% filter(!is.na(Frequenz))
q22_MediumVorteilAngepasst$Frequenz <- as.factor(q22_MediumVorteilAngepasst$Frequenz )


q22_MediumVorteilAngepasst %>% ggplot(aes(x=Medium)) + geom_bar(fill=colorSingleBar) + xlab("Medium") + ylab("Anzahl") + coord_flip()

q22_MediumVorteilText <-  q22_MediumVorteil %>% subset(select = c(AndereText))
q22_MediumVorteilText$AndereText <- str_trim(q22_MediumVorteilText$AndereText)
q22_MediumVorteilText$AndereText <- str_replace(q22_MediumVorteilText$AndereText, "\u0081","ue")

q22_MediumVorteilText <-  q22_MediumVorteilText %>% filter(q22_MediumVorteilText$AndereText != "")
AndereTexte <- data.frame(Andere = q22_MediumVorteilText)

knitr::kable(
  AndereTexte, longtable = TRUE, booktabs = TRUE
)

q_frequenz <- getfrequenz(subset(q22_MediumVorteil, select = levels),1,levels(q22_MediumVorteilAngepasst$Medium), c("Antwortanzahl"), c(1:5), FALSE)

knitr::kable(
  q_frequenz, longtable = TRUE, booktabs = TRUE,
  caption = "privat"
)

q22_MediumVorteilJoined <- JoinTableAlterAndGeschlecht(q22_MediumVorteilAngepasst)

q22_MediumVorteilJoined %>% ggplot(aes(x=Medium)) + geom_bar(fill=colorSingleBar) + xlab("Medium") + ylab("Anzahl") + facet_wrap(.~AlterText, nrow=3, ncol = 2, scales = "free", dir = "h")  + coord_flip()

q22_MediumVorteilJoined %>% ggplot(aes(x=Medium)) + geom_bar(fill=colorSingleBar) + xlab("Medium") + ylab("Anzahl") + facet_wrap(.~GeschlechtText)  + coord_flip()



```

